【裁判字號】    99,上訴,1074
【裁判日期】    990706
【裁判案由】    毒品危害防制條例等
【裁判全文】
臺灣高等法院刑事判決                99年度上訴字第1074號
上  訴  人  臺灣新竹地方法院檢察署檢察官
上  訴  人
即  被  告  乙○○
            丁○○
上二人共同
選任辯護人  蔡明熙律師
上  訴  人
即  被  告  丙○○
                    （另案於臺灣新竹監獄執行中）
指定辯護人  義務辯護林順益律師
被      告  辛○○
選任辯護人  黃銀河律師
被      告  子○○
            己○○
                    號4 樓
            庚○○
                    號
                    （另案於臺灣桃園監獄執行中）
            壬○○
            戊○○
                    弄38號4 樓
            癸○○
                    （另案於臺灣新竹看守所
上六人共同
指定辯護人  義務辯護林順益律師
上列上訴人等因被告等違反毒品危害防制條例等案件，不服臺灣
新竹地方法院98年度訴字第253號，中華民國99年1月15日、99年
3月2日第一審判決（起訴案號：臺灣新竹地方法院檢察署98年度
偵字第3702、4097號），提起上訴，本院判決如下︰
    主  文
原判決撤銷。
辛○○共同製造第三級毒品，處有期徒刑參年肆月。扣案如附表
一編號2 、4 、8 （D8-1）、9 （D9-1、D9-3）、11、12（D12-
23）、13（含門號0000000000號SIM 卡壹枚之銀色滑蓋NOKIA 廠
牌行動電話壹具）、17至21、33、36，附表二編號1 、2 、5 （
僅NO KIA廠牌行動電話壹具，不含其中之SIM 卡）、14 ， 附表
三編號1 、2 （僅三星廠牌行動電話壹具，不含其中之SIM 卡）
、3 （E3-1）、4 、7 ，附表四編號1 ，附表五編號1至14 、15
（僅和信電訊門號0000000000號SIM 卡壹枚）、16，附表六編號
1 至3 ，附表七編號1 至3 所示之物均沒收；未扣案之製造毒品
所得財物新臺幣伍拾萬元應與乙○○、丁○○、丙○○、子○○
及真實姓名年籍不詳之成年男子「劉先生」連帶沒收，如全部或
一部不能沒收時，以其等財產連帶抵償之。
乙○○共同製造第三級毒品，處有期徒刑伍年貳月。扣案如附表
一編號2 、4 、8 （D8-1）、9 （D9-1、D9-3）、11、12（D12-
23）、13（含門號0000000000號SIM 卡壹枚之銀色滑蓋NOKIA 廠
牌行動電話壹具）、17至21、33、36，附表二編號1 、2 、5 （
僅NOKIA廠牌行動電話壹具，不含其中之SIM卡）、14，附表三編
號1、2（僅三星廠牌行動電話壹具，不含其中之SIM卡）、3（
E3-1）、4、7，附表四編號1，附表五編號1至14、15 （僅和信
電訊門號0000000000號SIM卡壹枚）、16，附表六編號1至3，附
表七編號1至3所示之物均沒收；未扣案之製造毒品所得財物新臺
幣伍拾萬元應與辛○○、丁○○、丙○○、子○○及真實姓名年
籍不詳之成年男子「劉先生」連帶沒收，如全部或一部不能沒收
時，以其等財產連帶抵償之。
丁○○共同製造第三級毒品，處有期徒刑貳年拾月。扣案如附表
一編號2 、4 、8 （D8-1）、9 （D9-1、D9-3）、11、12（D12-
23）、13（含門號0000000000號SIM 卡壹枚之銀色滑蓋NOKIA 廠
牌行動電話壹具）、17至21、33、36，附表二編號1 、2 、5 （
僅NO KIA廠牌行動電話壹具，不含其中之SIM 卡）、14 ， 附表
三編號1 、2 （僅三星廠牌行動電話壹具，不含其中之SIM 卡）
、3 （E3-1）、4 、7 ，附表四編號1 ，附表五編號1至14 、15
（僅和信電訊門號0000000000號SIM 卡壹枚）、16，附表六編號
1 至3 ，附表七編號1 至3 所示之物均沒收；未扣案之製造毒品
所得財物新臺幣伍拾萬元應與辛○○、乙○○、丙○○、子○○
及真實姓名年籍不詳之成年男子「劉先生」連帶沒收，如全部或
一部不能沒收時，以其等財產連帶抵償之。
子○○共同製造第三級毒品，累犯，處有期徒刑伍年肆月。扣案
如附表一編號2 、4 、8 （D8-1）、9 （D9-1、D9-3）、11、12
（D12-23）、13（含門號0000000000號SIM卡壹枚之銀色滑蓋
NOKIA廠牌行動電話壹具）、17至21、33、36，附表二編號1、2
、5（僅NOKIA廠牌行動電話壹具，不含其中之SIM卡）、14 ，附
表三編號1、2（僅三星廠牌行動電話壹具，不含其中之SI M卡）
、3（E3-1）、4、7，附表四編號1，附表五編號1至14、15（僅
和信電訊門號0000000000號SIM卡壹枚）、16，附表六編號1至3
，附表七編號1至3所示之物均沒收；未扣案之製造毒品所得財物
新臺幣伍拾萬元應與辛○○、乙○○、丁○○、丙○○及真實姓
名年籍不詳之成年男子「劉先生」連帶沒收，如全部或一部不能
沒收時，以其等財產連帶抵償之。
丙○○共同製造第三級毒品，累犯，處有期徒刑貳年拾月。扣案
如附表一編號2 、4 、8 （D8-1）、9 （D9-1、D9-3）、11、12
（D12-23）、13（含門號0000000000號SIM卡壹枚之銀色滑蓋
NOKIA廠牌行動電話壹具）、17至21、33、36，附表二編號1、2
、5（僅NOKIA廠牌行動電話壹具，不含其中之SIM卡）、14 ，附
表三編號1、2（僅三星廠牌行動電話壹具，不含其中之SIM卡）
、3（E3-1）、4、7，附表四編號1，附表五編號1至14、15（僅
和信電訊門號0000000000號SIM卡壹枚）、16，附表六編號1至3
，附表七編號1至3所示之物均沒收；未扣案之製造毒品所得財物
新臺幣伍拾萬元應與辛○○、乙○○、丁○○、子○○及真實姓
名年籍不詳之成年男子「劉先生」連帶沒收，如全部或一部不能
沒收時，以其等財產連帶抵償之。
己○○幫助製造第三級毒品，處有期徒刑壹年捌月。扣案如附表
五編號15所示之LG廠牌行動電話壹具（不含其中之SIM 卡）沒收
。
庚○○幫助製造第三級毒品，累犯，處有期徒刑壹年捌月。
癸○○幫助製造第三級毒品，處有期徒刑貳年捌月。扣案之門號
0000 000000 號SIM 卡壹枚沒收。
壬○○幫助製造偽藥，處有期徒刑壹年。
戊○○幫助製造偽藥，處有期徒刑拾月。
    事  實
一、子○○於民國91年間，因違反毒品危害防制條例案件，分別
    經臺灣新竹地方法院以91年度訴字第332 號判處有期徒刑1
    年6 月，及以91年度訴字第240 號判處有期徒刑8 月、3 月
    ，應執行有期徒刑10月，嗣並經該院以92年度聲字第168 號
    定應執行刑為有期徒刑2 年3 月確定，於93年8 月11日假釋
    出監，假釋期間復因違反毒品危害防制條例案件，分別經臺
    灣新竹地方法院判處罪刑確定而撤銷假釋，於94年6 月9 日
    入監執行殘刑；又於94年間，因違反毒品危害防制條例案件
    ，分別經臺灣新竹地方法院以94年度訴字第18號判處有期徒
    刑8 月、5 月，應執行有期徒刑1 年，及以94年度訴字第56
    2 號判處有期徒刑11月、8 月，應執行有期徒刑1 年4 月，
    嗣並經該院以96年度聲減字第301 號分別減刑為有期徒刑4
    月、2 月又15日、5 月又15日、4 月，並定應執行刑為有期
    徒刑1 年2 月確定，於上開撤銷假釋後應執行之殘刑執行完
    畢後接續執行，於96年7 月26日縮刑期滿執行完畢（於本案
    構成累犯）。丙○○前有違反麻醉藥品管理條例、妨害家庭
    、違反毒品危害防制條例等前案紀錄，最近1 次於95年間，
    因違反毒品危害防制條例案件，經臺灣新竹地方法院以95年
    度易字第553 號判處有期徒刑7 月，復經本院以95年度上易
    字第2585號駁回上訴確定，嗣並經臺灣新竹地方法院以96年
    度聲減字第2305號減刑為有期徒刑3 月又15日確定，於97年
    5 月10日縮刑期滿執行完畢（於本案構成累犯）。庚○○於
    94年間，因違反毒品危害防制條例案件，經臺灣桃園地方法
    院以94年度訴字第1371號分別判處有期徒刑7 月、3 月，應
    執行有期徒刑9 月確定，於95年12月21日縮刑期滿執行完畢
    （於本案構成累犯）。
二、緣辛○○在其母鄭彭秀霞所開設，位於新竹市○○路245 號
    「新東化學製藥股份有限公司」（下稱新東製藥公司）擔任
    總經理一職，負責綜理新東製藥公司之營運等一切事務，為
    新東製藥公司之實際負責人。而丁○○於97年12月初某日，
    受真實姓名年籍不詳之成年男子「劉先生」之委託代為尋覓
    藥廠，遂透過乙○○邀約辛○○見面商談製藥事宜，並將「
    劉先生」所交付印有「made in Japan 」及日文片假名「」（俗稱一粒眠）之藥錠1 排提示予辛○○，詢問其
    有無能力製作相同之藥錠，經辛○○允諾後，同年12月下旬
    ，「劉先生」即透過乙○○交付含第三級毒品硝甲西泮成分
    之原料100 公克予辛○○先行試作。辛○○、乙○○、丁○○與真實姓名年籍不詳之成年男子「劉先生」，均明知含硝
    甲西泮（nimetazepam） 成分、俗稱一粒眠之藥錠（以下簡
    稱一粒眠藥錠）係毒品危害防制條例第2 條第2 項第3 款所
    列管之第三級毒品，不得製造，竟共同基於製造第三級毒品
    之犯意聯絡，於97年12月底、98年1 月初某日，由丁○○以
    其所申請使用之門號0000000000號、及不詳姓名年籍友人所
    申請借予其使用之門號0000000000號行動電話，撥打辛○○
    所申請使用之門號0000000000、0000000000號及乙○○之妻
    謝鳳英所申請借予乙○○使用之門號0000000000號行動電話
    ，聯繫辛○○、乙○○與「劉先生」在臺北市○○○路、天
    津街某咖啡廳見面，商談製造一粒眠所需之藥錠硬度、色澤
    等細節，並約定由「劉先生」將含第三級毒品硝甲西泮之原
    料粉末寄放在乙○○位於臺北市○○○路○ 段83號6 樓之32
    居處，辛○○負責將原料粉末調製成人體可承受之劑量後予
    以打錠、包裝，交予「劉先生」伺機販售，辛○○代工製造
    之代價為1 顆新臺幣（下同）1.5 元，「劉先生」並允諾若
    製造完成之一粒眠藥錠有售出，丁○○可抽取1 顆0.5 元之
    利潤代價，並包紅包予乙○○作為酬謝。相隔約1 星期，辛○○再次透過丁○○與「劉先生」聯繫，將試作之一粒眠藥
    錠帶至前開地點供「劉先生」試吃，乙○○亦在場作陪，經
    「劉先生」試吃之結果，認細緻度不夠，要求辛○○修正，
    其後4 、5 次，均間隔約1 星期，辛○○皆透過丁○○與「
    劉先生」聯繫，將調整配方試作之一粒眠藥錠帶至前開地點
    供「劉先生」試吃，乙○○、丁○○均陪同在場，丁○○並
    帶同「劉先生」至辛○○前揭新東製藥公司指導不知情之公
    司員工楊文俊調劑一粒眠藥錠之原料比例。另辛○○並於97
    年12月下旬，邀集當時尚不知情之前公司員工丙○○及時任
    辛○○司機之己○○駕駛自用小客車陪同，先後前往臺北縣
    三重市○○街190 巷13號坤龍機械有限公司以36萬元之代價
    訂購包裝一粒眠藥錠所需之包裝機1 台，及至桃園縣中壢市
    ○○○街99號唐亞股份有限公司以24萬元之代價訂購用於一
    粒眠藥錠外包裝之噴字機1 台。
三、辛○○並於98年2 月間以每月1 萬5 千元之代價，向不知情
    之池錦煥承租位於新竹市○○路193 號之房屋作為包裝製造
    完成之一粒眠藥錠之工廠（下稱海埔路工廠）。而丙○○前
    曾於新東製藥公司任職，因失業缺錢花用，明知一粒眠藥錠
    係毒品危害防制條例第2 條第2 項第3 款所列管之第三級毒
    品，不得製造，竟自98年2 月間起，與辛○○、乙○○、丁○○及真實姓名年籍不詳之成年男子「劉先生」共同基於製
    造第三級毒品之犯意聯絡，由辛○○將其所申請之門號0000
    000000號行動電話1 具交予丙○○作為相互聯繫之工具，丙○○則以1 顆工錢0.5 元之代價，住在海埔路工廠內，負責
    找人在該處從事一粒眠藥錠之噴字及包裝，並於98年2 月中
    旬駕駛自用小貨車至坤龍機械有限公司載運前開訂購之包裝
    機1 台至海埔路工廠放置，而辛○○向唐亞股份有限公司訂
    購之噴字機1 台，則由該公司不詳姓名之人於98年2 月底送
    至新東製藥公司，再由丙○○將其載運至海埔路工廠放置。
四、子○○因失業無處居住而自98年2 月底起借住於辛○○新東
    製藥公司廠房宿舍內，其於98年2 月底、3 月初知悉辛○○
    有意製造第三級毒品一粒眠，明知一粒眠藥錠係毒品危害防
    制條例第2 條第2 項第3 款所列管之第三級毒品，不得製造
    ，竟自98年2 月底、3 月初起，與辛○○、丙○○、乙○○
    、丁○○及真實姓名年籍不詳之成年男子「劉先生」共同基
    於製造第三級毒品之犯意聯絡，由其負責督導丙○○及丙○○所僱請之人員在海埔路工廠從事一粒眠藥錠之噴字、包裝
    作業，並以其所申請之門號0000000000號行動電話隨時向辛○○報告海埔路工廠之工作狀況、進度，而以免予支付辛○○租金之利益，作為其從事上開督導業務之對價。98年3 月
    15日，子○○因發覺丙○○所僱請之庚○○私藏其所包裝之
    一粒眠藥錠而出拳毆打庚○○嘴巴，並於同年月16日凌晨2
    時23分許，以其所申請之上開門號行動電話向辛○○報告此
    事，並表示會作好督促之工作等語。
五、辛○○於98年2 月20日下午4 時許，委請當時尚不知情之己○○駕駛自用小客車搭載其前往臺北市○○路與民生東路口
    向乙○○領取一粒眠藥錠原料粉末共14包（約7 公斤），隨
    即在新東製藥公司2 樓廠房內，將原料及配方單交予不知情
    之楊文俊，囑咐楊文俊以每顆180 毫克藥錠須含主原料（即
    原料粉末）7.85毫克之方式調配成分並製作藥錠，嗣楊文俊
    在新東製藥公司打錠室將辛○○交付之主原料與副料（乳糖
    、澱粉、黏合劑、香料）調置比例完成後即交由新東製藥公
    司不知情之員工謝明福在新東製藥公司攪拌室從事混合、烘
    乾及打錠製成一粒眠藥錠之工作，辛○○並撥打上開其所借
    予丙○○使用之行動電話門號聯絡丙○○前往新東製藥公司
    載運製作完成之一粒眠藥錠至海埔路工廠進行包裝、噴字，
    其間辛○○將製作包裝完成之一粒眠藥錠樣品透過乙○○、
    丁○○與「劉先生」聯繫交予「劉先生」或與「劉先生」同
    行之真實姓名年籍不詳、年約40、50歲之男子試吃並改進（
    尚無證據證明該名不詳姓名年籍之成年男子為本案共犯），
    而自98年3 月中旬起即開始大量生產一粒眠藥錠，預計於98
    年4 月14日將第1 批製作包裝完成之一粒眠藥錠（約75萬顆
    ）出貨。丙○○則分別於98年3 月初及98年4 月初某日，以
    1 天2,500 元之工資，僱用庚○○、己○○在海埔路工廠從
    事一粒眠藥錠之包裝工作。庚○○在上址工作約5 、6 日後
    因懷疑其所包裝之藥錠成分而詢問友人，經友人告知後知悉
    該藥錠係一粒眠，並於己○○開始在海埔路工廠從事包裝工
    作後約1 星期轉知己○○上情，其等2 人均明知一粒眠藥錠
    係毒品危害防制條例第2 條第2 項第3 款所列管之第三級毒
    品，不得製造，竟仍基於幫助製造第三級毒品之犯意，於知
    悉後，仍繼續在海埔路工廠從事一粒眠藥錠之包裝工作，己○○負責將一粒眠藥錠裝入封包機內包裝，辛○○並將其所
    申請之門號0000000000號之SIM 卡借予己○○插入己○○所
    有之LG廠牌行動電話，以聯絡包裝一粒眠藥錠之相關事宜，
    庚○○則負責將以鋁箔片包裝完成之一粒眠藥錠（1 片10顆
    ），每25片用橡皮筋捆成1 綑，每300 綑裝成1 箱（1 箱7
    萬5 千顆），直至同年4 月9 日始離開海埔路工廠而未繼續
    參與一粒眠藥錠之包裝工作。
六、嗣於98年4 月13日，丁○○陪同「劉先生」至新東製藥公司
    了解製造一粒眠藥錠之進度，辛○○告以「劉先生」已製作
    完成75萬顆，需發放員工薪資等語，「劉先生」遂分別於98
    年4 月15日將40萬元、98年5 月6 日將10萬元匯至辛○○指
    定之案外人辜明賢之第一銀行東門分行帳號00000000000 號
    帳戶內，辛○○則將其中之20萬元扣除丙○○積欠之債務後
    ，給付丙○○7 萬元，其餘款項則用以購買製造一粒眠藥錠
    所需之副料。辛○○將上開已製造完成之一粒眠藥錠交予「
    劉先生」驗收，因未達「劉先生」要求之硬度而遭退回，辛○○遂督促楊文俊於98年4 月16日再度開工打製一粒眠藥錠
    ，並由丙○○、己○○在海埔路工廠從事一粒眠藥錠之包裝
    。
七、嗣因包裝一粒眠藥錠之人手不足，丙○○遂於98年4 月22日
    撥打癸○○申請使用之門號0000000000號，表示欲以1 天1,
    000 元之代價，僱請癸○○至海埔路工廠幫忙包裝一粒眠藥
    錠，癸○○經詢問其乾爹子○○之意見，並於子○○之鼓吹
    下，明知一粒眠藥錠係毒品危害防制條例第2 條第2 項第3
    款所列管之第三級毒品，不得製造，猶基於幫助製造第三級
    毒品之犯意，自98年4 月23日起，在海埔路工廠從事一粒眠
    藥錠之包裝，並受丙○○之指示，負責將製造完成之一粒眠
    藥錠與紅色包裝紙分開，惟癸○○迄同年月25日即離開海埔
    路工廠而未繼續參與上開工作。
八、辛○○唯恐包裝一粒眠藥錠之人手不足而延誤出貨之時間，
    遂於98年5 月3 日，在新東製藥公司內，向壬○○、戊○○
    2 人表示欲以1 天2,500 元之代價，請其等2 人在海埔路工
    廠幫忙包裝仿冒之安眠藥，壬○○、戊○○2 人因辛○○、
    己○○等人隱匿包裝毒品之實情，致不知其等所幫忙包裝者
    係第三級毒品一粒眠藥錠，惟其等主觀上均明知該等藥錠係
    藥事法第20條第1 款所定未經中央衛生主管機關核准而擅自
    製造之偽藥，竟仍基於幫助製造偽藥之犯意，自98年5 月3
    日起，在海埔路工廠從事上開藥錠之包裝工作，由壬○○負
    責封裝及列印標籤，戊○○則負責噴印該等藥錠之外包裝，
    並將包裝完成之藥錠以每25片用橡皮筋捆成1 綑。
九、迨分別於：(1)98年5 月7 日上午9 時40分許，在新竹市○○
    路245 號2 樓新東製藥公司廠房宿舍；(2)同日上午10時20分
    許，在丙○○位於新竹縣新豐鄉瑞興村崁頭108 號住處；(3)
    同日上午10時24分許，在新竹市○○路193 號海埔路工廠；
    (4)同日上午11時許，在庚○○位於桃園縣楊梅鎮○○路○ 段
    195 巷69弄57號住處；(5)同日上午11時10分許，在乙○○位
    於臺北市○○○路○ 段83號6 樓之32居所；(6)同日上午11時
    15分許，在丁○○位於臺北市○○○路○ 段255 號9 樓之7
    居所；(7)同日下午1 時35分許，在新竹市○○路245 號新東
    製藥公司；(8)同日下午5 時30分許，在新竹市○○路218 號
    前，經警持拘票分別拘提子○○、丙○○、己○○、庚○○
    、乙○○、丁○○、辛○○、癸○○等人，並持臺灣新竹地
    方法院核發之98年度聲搜字第330 號搜索票分別扣得如附表
    一至七所示之物，及癸○○所有供幫助製造第三級毒品所用
    之門號0000000000號之SIM 卡1 枚。
十、案經新竹市警察局報請臺灣新竹地方法院檢察署檢察官偵查
    起訴。
    理  由
壹、證據能力部分：
    按被告以外之人於審判外之言詞或書面陳述，除法律有規定
    者外，不得作為證據，刑事訴訟法第159 條固定有明文，惟
    被告以外之人於審判外之陳述，雖不符同法第159 條之1 至
    之4 規定，而經當事人於審判程序同意作為證據，法院審酌
    該言詞陳述或書面陳述作成時之情況，認為適當者，亦得為
    證據。又當事人、代理人或辯護人於法院調查證據時，知有
    第159 條第1 項不得為證據之情形，而未於言詞辯論終結前
    聲明異議者，視為有前項之同意，此亦據同法第159 條之5
    規定明確。查本案所引用之證據資料，其中關於供述證據部
    分，縱無刑事訴訟法第159 條之1 至第159 條之4 或其他規
    定之傳聞證據例外情形，亦因被告及其辯護人、檢察官或同
    意可作為證據使用，或未聲明異議，依刑事訴訟法第159 條
    之5 第1 項、第2 項之規定，本院審酌該等證據作成之情況
    ，並無不當，故上開各供述證據，自均有證據能力。至本案
    認定事實所引用之非供述證據，並無證據證明係公務員違背
    法定程序所取得，本院斟酌該等證據並非非法取得，亦無證
    明力明顯過低之情形，且經本院於審判期日依法進行證據之
    調查、辯論，被告於訴訟上之程序權，已受保障，前揭各該
    證據，自亦均有證據能力。
貳、實體部分：
一、被告辛○○、丁○○部分：
（一）被告辛○○、丁○○就上開有關其等所涉犯罪事實部分，
      迭於警詢、檢察官偵訊、原審迄本院審理中供承不諱（被
      告辛○○部分：見偵字第3702號卷一第90、102 、103 、
      107 、108 、111 頁，偵字第3702號卷二第15、16頁，原
      審卷一第151 頁，原審卷四第78頁，本院卷第210 頁反面
      至第211 頁；被告丁○○部分；見偵字第3702號卷一第18
      9 至194 頁，原審卷一第57頁，原審卷四第79頁，本院卷
      第210 頁反面至第211 頁），核與證人即共同被告丁○○
      於檢察官偵訊及原審訊問時證稱：之前有與「劉先生」碰
      面過，他說要不要找被告辛○○做一粒眠，伊於98年初介
      紹「劉先生」與被告辛○○認識並一起吃飯，伊介紹他們
      認識後有在旁邊聽，他們說一起做等語（見偵字第3702號
      卷一第190 頁，偵字第3702號卷二第56頁，原審卷一第57
      頁）；證人即共同被告乙○○於警詢時證稱：「劉仔」（
      即本案之「劉先生」）說他有認識馬來西亞、泰國那邊一
      粒眠的買主，買主1 次要的量很大，伊就將這消息告訴被
      告辛○○，因他的藥廠有製藥的能力，「劉仔」把原料交
      給伊，伊再交給被告辛○○生產等語（偵字第3702號卷一
      第172 頁）；證人即共同被告丙○○於警詢、檢察官偵訊
      時證稱：被告辛○○帶伊先去看海埔路工廠廠房，伊就住
      在那裡，於98年2 月帶伊去坤龍機械、唐亞公司看機器，
      機器進來工廠才開始製造生產一粒眠，剛開始製造時，被
      告辛○○在新東藥廠辦公室叫伊簽1 張委託書，內容為由
      伊拿原料委託新東藥廠製造藥錠，意思是若以後藥廠出事
      則全部都是伊作的，他才能脫身；被告辛○○要伊前往藥
      廠將做好的一粒眠載至海埔路工廠噴字及包裝，將之裝成
      鋁箔片（1 片10粒），每25片用橡皮筋捆成1 綑，1 箱是
      300 綑（7 萬5 千粒）；伊使用之手機門號0000000000號
      是被告辛○○所申請交給伊使用，沒有交給其他人用過等
      語（見偵字第3702號卷一第117 、118 、122 、126 、12
      7 、128 頁）；證人即共同被告辛○○於警詢、檢察官偵
      訊時證稱：97年12月初被告丁○○透過被告乙○○和伊等
      3 人在吃飯的場合向伊提起，並拿1 排藥錠給伊看，問伊
      有沒有辦法製造相同的藥錠，伊回答可以，被告丁○○交
      樣品給伊時，跟伊說每顆藥錠的原料含量是7.85MG（毫克
      ），97年12月底初步完成一粒眠藥錠的製作，伊拿到臺北
      市去給被告丁○○、乙○○看，有達到他們的要求，接著
      預計配料攪拌及打錠在伊牛埔路245 號工廠完成，另外包
      裝噴字另尋他處，噴字的樣式是被告丁○○拿1 張紙要求
      伊照噴的，伊從來都沒有跟「劉先生」單獨聯絡過，都是
      透過被告丁○○聯繫等語（見偵字第3702號卷一第103 頁
      ，偵字第3702號卷二第15、19頁），於原審訊問時證稱：
      97年間透過被告乙○○、丁○○認識「劉先生」，因為「
      劉先生」想要製造一粒眠，所以被告乙○○、丁○○要介
      紹「劉先生」給伊認識等語（原審卷一第59頁）均大致相
      符，並經證人即負責調配比例製造一粒眠藥錠之不知情之
      新東製藥公司員工楊文俊於警詢、檢察官偵訊時（偵字第
      3702號卷一第236 至244 、293 至299 頁），證人即受被
      告辛○○之託領取「劉先生」匯入製造一粒眠藥錠代價40
      萬元之不知情之新東製藥公司警衛徐碧芳於檢察官偵訊時
      （偵字第3702號卷一第321 、322 頁），證人即受被告辛○○指示電請楊文俊將製造完成之一粒眠藥錠交予被告丙○○之不知情之新東製藥公司會計甲○○於警詢、檢察官
      偵訊時（偵字第3702號卷一第334 、341 頁），證人即出
      租新竹市○○路193 號房屋予被告辛○○之不知情之屋主
      池錦煥於警詢時（偵字第3702號卷一第376 頁），證人即
      負責將調製完成之一粒眠藥錠粉末壓錠之不知情之新東製
      藥公司員工謝明福於警詢、檢察官偵訊時（偵字第3702
      號卷一第409 至416 頁）證述綦詳，是被告辛○○、丁○○上開自白，確與事實相符，足堪憑信。
（二）證人即共同被告辛○○雖一度於原審審理時證稱：97年12
      月底，伊和被告乙○○、丁○○、「劉先生」見面時，伊
      不知道被告乙○○、丁○○是否知道「劉先生」要請伊製
      作一粒眠藥錠云云（原審卷二第145 頁），惟衡諸證人辛○○上開所證於97年12月底將試作之一粒眠藥錠拿到臺北
      予被告丁○○後，即開始計劃製造一粒眠藥錠，且被告丁○○猶提供藥錠包裝上噴字之樣式予辛○○等語，復參以
      被告丁○○已自承伊介紹辛○○給「劉先生」認識前即已
      知悉「劉先生」要找藥廠做一粒眠等情（偵字第3702號卷
      一第190 頁；原審卷一第57頁），足見被告丁○○自始即
      知悉其等欲製造一粒眠藥錠，至屬明確，證人辛○○於原
      審審理時所證：97年12月底與被告丁○○、「劉先生」見
      面時，不知道被告丁○○是否知悉伊等要製造一粒眠藥錠
      云云，應係顧慮被告丁○○亦同時在場聆聽而證言有所保
      留，不影響被告丁○○認罪自白之憑信性。
（三）被告丁○○上訴意旨雖指稱原判決未就「劉先生並允諾若
      製造完成之一粒眠藥錠有售出，丁○○可抽取1 顆0.5 元
      之利潤代價」及「辛○○透過丁○○與劉先生聯繫，將試
      作之一粒眠藥錠給劉先生試吃，…丁○○並帶同劉先生至
      辛○○前揭新東製藥公司指導不知情之公司員工楊文俊調
      劑一粒眠藥錠之原料比例」等事實，記載其認定之理由及
      所憑之證據云云，惟查，上開事實，均業據被告丁○○於
      檢察官偵訊、原審審理中供承明確（偵字第3702號卷一第
      189 至192 頁，原審卷一第57頁），被告辛○○對於被告
      丁○○上開供述亦均表示無意見（原審卷四第22頁；本院
      卷第211 頁反面），是被告丁○○此部分所辯，尚難憑採
      。
二、被告乙○○部分：
（一）被告乙○○就上開其所涉犯罪事實部分，於本院審理中坦
      承不諱（本院卷第210 頁反面至第211 頁），核與證人辛○○於警詢、原審審理時證稱：97年12月初被告丁○○透
      過被告乙○○伊等3 人在吃飯場合向伊提起，並拿1 排藥
      錠給伊看，問伊有沒有辦法製造相同的藥錠，伊回答可以
      ，被告丁○○要求伊藥錠的硬度、潤滑度、口感都要達到
      要求，主成分由他們提供，其餘配料調配及打錠包裝、機
      器購買等均由伊負責，伊要他們拿一些原料給伊試做看看
      ，過了1 個禮拜後伊到臺北市找被告乙○○、丁○○2 人
      ，拿了100 公克的原料，當時他們有跟伊說那是一粒眠的
      原料；被告乙○○在本案是仲介的角色，拉伊與被告丁○○的關係，被告乙○○持有製造本件一粒眠藥錠之原料，
      因他是仲介人，有責任保護雙方等語（偵字第3702號卷二
      第15、19頁；原審卷二第136 頁反面）；證人丁○○於檢
      察官偵訊時結證：「劉先生」說要找藥廠做一粒眠，伊就
      介紹被告辛○○給他認識，他們說一起做，在談時被告乙○○也在，「劉先生」就將原料寄放在被告乙○○那邊，
      由被告辛○○直接找被告乙○○去拿，被告乙○○是知情
      的，「劉先生」打電話給伊，伊就傳話給被告乙○○，看
      工廠東西做的好不好（偵字第3702號卷一第190 、194 頁
      ），及於原審審理時結證：97年12月初伊透過被告乙○○
      找被告辛○○，在伊等3 人見面的場合由伊拿出1 排藥錠
      予被告辛○○看，問被告辛○○能不能製造一樣的藥錠，
      被告辛○○說有辦法，伊有問「劉先生」那是做什麼，「
      劉先生」跟伊說那是一粒眠，間隔4 、5 天後，伊與被告
      辛○○、乙○○第2 次見面，「劉先生」第1 次在場時，
      是被告辛○○與「劉先生」在談那1 排藥錠的事，後來「
      劉先生」有約伊及被告辛○○、乙○○到場，被告辛○○
      有拿出製作好的藥錠給「劉先生」看，伊在試吃藥錠前有
      聽到「劉先生」跟被告辛○○在談一粒眠，當時被告乙○○也在場，伊等4 個人先在同1 塊桌子聊，伊聽到一粒眠
      時，有問「劉先生」那是什麼東西，「劉先生」說是一粒
      眠，當時伊等4 個人還是坐在同1 塊桌子，後來伊及被告
      乙○○才坐到另1 張桌子聊，差不多98年1 月左右與「劉
      先生」見面商談製毒之過程等語（原審卷三第16至21頁）
      均大致相符；又本案為警查獲時在被告乙○○居所扣得之
      毒品原料（黃色粉末3 包、白色粉末4 包），經送鑑定後
      ，均檢出第三級毒品硝甲西泮成分，且純度分別達97% 、
      90% 乙節，有內政部警政署刑事警察局98年8 月27日刑鑑
      字第0980063267號鑑定書1 份在卷為憑（偵字第3702號卷
      二第140 頁），堪認被告乙○○確負責保管本件製毒之原
      料，是被告乙○○上開自白，確與事實相符，足堪憑信。
（二）關於辛○○究係自被告乙○○或被告丁○○處取得試作的
      原料100 公克乙節，證人辛○○曾於警詢時證稱：係被告
      丁○○（偵字第3702號卷二第15頁），嗣於原審審理時改
      稱：係被告乙○○（原審卷二第145 頁反面），參諸被告
      丁○○於原審審理時否認曾拿少量原料給辛○○試作（原
      審卷三第17頁），而被告乙○○於臺灣新竹地方法院羈押
      庭訊問時已自承：去年（即97年）9 月在出殯場合，「劉
      先生」坐在伊旁邊跟伊聊天，後來「劉先生」打電話邀伊
      聚餐，過年才跟伊講要做，問伊有無興趣製毒，可以提供
      原料等語（98年度聲羈字第87號卷第37頁），另佐以證人
      辛○○於警詢時證稱：被告乙○○拿原料給伊製作一粒眠
      藥錠，叫伊製作150 萬顆，每顆伊獲利1.5 元，其中伊獲
      利1 元，另外0.5 元要給被告丙○○，伊交貨時被告乙○○會給伊225 萬元，伊要拿75萬元給被告丙○○，被告乙○○交給伊14公斤的原料（可以製作150 萬顆一粒眠）等
      情（偵字第3702號卷一第90頁），堪認被告辛○○製造一
      粒眠藥錠之原料應均係由被告乙○○所提供無訛。
（三）證人丁○○於原審審理時所為關於被告乙○○於97年12月
      底、98年1 月初與被告辛○○、丁○○、「劉先生」在場
      談論製造一粒眠藥錠時是否知悉伊等欲製造一粒眠藥錠乙
      節，前後固有反覆之處，或稱：「（乙○○是何時知道你
      們是在做一粒眠？）大概97年12月那個時候」、「（你如
      何知道乙○○大概是在97年12月的時候就知道？）因為我
      、乙○○、辛○○、劉先生在那家咖啡館聊天，辛○○把
      他作好的那排藥拿出來的時候，乙○○就知道了」、「（
      為何辛○○把他做好的那排藥拿出來的時候，乙○○就知
      道那是一粒眠？）當時辛○○、劉先生在談作藥的過程」
      、「（是否有講到一粒眠？）沒有講到一粒眠。」、「（
      那你如何判斷乙○○知道那是一粒眠？）我不知道」、「
      （那你說乙○○是在97年12月就知道你們在做一粒眠，是
      基於你自己的猜測嗎？）對」等語（原審卷三第19、20頁
      ），惟證人丁○○亦坦認在試吃藥錠前有聽到「劉先生」
      與被告辛○○在討論一粒眠，當時被告乙○○也在場，伊
      有在旁邊聽到一粒眠3 個字，所以才詢問「劉先生」，「
      劉先生」才說是要製造一粒眠等語（原審卷第18、20頁）
      ，經原審再次向其確認該次伊等4 人座位的相關位置時，
      證人丁○○證述：「我們4 個人先在同一塊桌子聊，後來
      我、乙○○才坐到另一張桌子聊，因為我對一粒眠外行、
      不了解，所以我、乙○○才坐到在另一塊桌子聊」、「（
      你們4 個人同在一張桌子聊天，你聽到一粒眠時，是什麼
      人問劉先生？）我問的」、「（你如何問他？）我問劉先
      生那是什麼東西，他說那是一粒眠」、「（你聽到他們講
      一粒眠，你問他那是什麼東西嗎？）是」、「（在你問劉
      先生那是什麼東西，他回答一粒眠時，你們4 個人還是坐
      在同一塊桌子嗎？）對」等語明確（原審卷第20、21頁）
      ，是證人丁○○既已證述係在被告辛○○提供試作之一粒
      眠藥錠前之某次聚會場合，且在辛○○、乙○○、丁○○
      、「劉先生」同在1 張桌子時聽聞「劉先生」提及一粒眠
      之字句並加以詢問後得知伊等欲製造者即係一粒眠藥錠，
      應認被告乙○○於該次聚會時，已然知悉「劉先生」欲委
      託被告辛○○製造一粒眠藥錠，至屬明確，而嗣後在被告
      辛○○提供試作之一粒眠藥錠之聚會場合，縱然證人丁○○證稱其臆測被告乙○○知悉製造一粒眠情事係屬推測之
      詞，亦不影響本院對於被告乙○○知悉製造一粒眠之時間
      係在被告辛○○提供試作藥錠之前所為之認定；又被告辛○○雖於原審審理時供稱：伊與「劉先生」在開放的咖啡
      廳談論，不可能講到一粒眠3 個字，只有講這個藥這個藥
      云云（原審卷三第22頁），惟97年12月、98年1 月間，被
      告辛○○、乙○○、丁○○與「劉先生」見面之次數多達
      7 次，此據證人辛○○於原審審理時結證在卷（原審卷二
      第139 至142 頁），在伊等均已知悉欲製造非法毒品時，
      在談論時當然為掩人耳目而以代號或暗語稱之，而證人丁○○上開所為聽聞「劉先生」提及一粒眠藥錠之時間，係
      在伊等4 人剛接觸後不久，尤其在談論製藥細節、代價時
      ，將所從事製造之物品名稱說出，實合於常情，證人辛○○上開陳述，應係迴護被告乙○○之避重就輕之舉，尚難
      作為對被告乙○○有利之認定。
（四）證人辛○○關於向被告乙○○領取一粒眠原料的時間所為
      之證述，除了第1 次試作的100 公克原料外，其就第2 次
      領取原料的時間前後證詞固有反覆之處，或稱98年2 月20
      日（偵字第3702號卷一第91頁），或稱98年3 月中、98年
      3 月10日（偵字第3702號卷一第102 頁，原審卷二第129
      頁），經原審提示通訊監察譯文向其確認之結果，證人辛○○證述：第1 次拿原料是100 公克，第2 次98年3 月10
      日的日期是錯誤的，應該是在98年2 月20日，包裝機器是
      在2 月10幾號來的，包裝機器來之後，伊才拿原料過來，
      所以98年3 月10日的日期有誤，應該是在98年2 月20日左
      右等語（原審卷四第84頁），參以被告辛○○於偵查中及
      原審審理時均供述：98年2 月有先試作好幾批一粒眠，機
      器是98年2 月中旬到的，機器來了要試機器，海埔路工廠
      是98年2 月中左右開始運作的等語（偵字第3702號卷一第
      103 頁，原審卷二第129 頁），並對照被告辛○○於98年
      2 月25日下午2 時56分許與被告丁○○之通話內容：「B
      （指被告丁○○）：可以嗎？A （指被告辛○○）：現在
      正在試，材料會苦，這一批材料會苦，等一下我會說給你
      聽，大約4 點會知道，我4 點打給你」，及被告辛○○於
      98年2 月25日下午5 時34分許與被告乙○○之通話內容：
      「B （指被告乙○○）：你有起來嗎？A （指被告辛○○
      ）：我有跟*** 講。B ：可以嗎？A ：這支電話不要講，
      詳細情形我有跟*** 講，明天還要試，很累，快瘋了，詳
      細情形我有用另1 支跟*** 講。B ：明天要叫來做嗎？A
      ：應該是明天」等情（98年度聲搜字第7 號偵查卷第19頁
      反面），被告辛○○並於原審審理時供述：98年2 月25日
      下午2 時56分許的通話內容就是講材料，那批原料很苦，
      因為第1 批12月底給伊的原料沒有苦味，但是這1 批的成
      品作出來的會苦苦的；98年2 月25日下午5 時34分是伊和
      被告乙○○的通話內容，講說為什麼還沒有試好，那個苦
      味都還沒有去掉，「劉先生」在催為什麼這麼多天都還沒
      做好sample等語（原審卷四第83頁反面），是被告辛○○
      於98年2 月下旬即自被告乙○○處領取一粒眠藥錠之原料
      粉末開始試作，被告乙○○並以電話關心被告辛○○試作
      之情形乙節，堪以認定，被告乙○○於原審所辯：98年3
      月初「劉先生」寄放東西在伊處，98年3 月底4 月初被告
      辛○○向伊拿原料時，才知道是要作一粒眠藥錠云云，非
      但與證人丁○○於檢察官偵訊時證述：被告乙○○共送過
      約10幾包原料過去，在被告乙○○居所查扣的7 包原料是
      伊2 個月前拿給被告乙○○的等情（偵字第3702號卷一第
      190 、192 頁）不符，亦與前開監聽內容矛盾。從而，被
      告乙○○於97年12月底、98年1 月初，被告辛○○、丁○○與「劉先生」在場談論製造一粒眠藥錠時，即已知悉該
      等人欲製造一粒眠藥錠，並與被告辛○○、丁○○、「劉
      先生」有製造一粒眠之犯意聯絡，並分擔保管一粒眠原料
      之行為，至為灼然。
（五）再衡以製造毒品之刑責甚重，有意觸法者莫不審慎計劃，
      分工細膩，避免遭人察覺而掩飾犯行，就本案分工情形觀
      之，證人辛○○於警詢時證述：被告乙○○是仲介的角色
      ，拉伊跟被告丁○○的關係，被告乙○○持有原料是被告
      丁○○要被告乙○○交給伊，意思是要被告乙○○負責，
      原料很多錢，要被告乙○○負責，怕伊吞掉等語（偵字第
      3702號卷二第19頁），並於原審審理時結證：「（丁○○
      有無提供過你要作這些藥品的原料給你？）原料是由乙○○交給我的」等語（原審卷二第234 頁），是被告丁○○
      透過被告乙○○介紹被告辛○○與「劉先生」認識後，由
      被告乙○○保管毒品原料，被告丁○○負責與「劉先生」
      聯繫，以分散為警查獲之風險，實與常情無悖，被告乙○○實係基於自己犯罪之意思而參與本件犯罪，否則「劉先
      生」既然是被告丁○○經由被告乙○○之引薦介紹予被告
      辛○○認識，其後交付毒品原料、關心製毒進度等情事，
      均可由被告丁○○1 人處理即可，何需被告乙○○多次在
      場並受託保管原料暨以電話探尋製毒之進度？是被告乙○○上訴指稱：本件主謀劉先生均透過被告丁○○與被告辛○○聯繫藥錠製造過程之硬度、口感、色澤等，卷內並無
      被告乙○○得直接與劉先生聯繫之證據，被告丁○○無異
      幕後之劉先生之代理人，而被告辛○○則為實際製造毒品
      之人，況製毒原料本來要放在被告辛○○的藥廠，因被告
      辛○○怕有人質疑，始將原料放在被告乙○○處，足見被
      告乙○○僅係被動居間交付劉先生寄放在其居所之原料予
      被告辛○○，其居間提供原料實出於偶然，其於全案擔任
      之角色幾近於幫助犯云云，尚難憑採。
三、被告子○○部分：
（一）被告子○○就上開其所涉犯罪事實部分，於本院審理中坦
      承不諱（本院卷第210 頁反面至第211 頁），核與證人辛○○於檢察官偵訊時證稱：被告子○○知道伊在生產一粒
      眠，伊有向被告子○○說過，被告丙○○包裝動作太慢，
      而被告丙○○是被告子○○帶出來的小弟，他（指被告子
      ○○）說他可以到海埔路工廠監工，要他們速度加快，並
      有叫他乾女兒「多多」（即被告癸○○）進去工作生產，
      伊未與被告子○○約好如何分配利潤，因為被告子○○住
      伊那裡，伊沒有收他房租，他說他可以幫伊督導這個工作
      等語（偵字第3702號卷一第108 頁，偵字第3702號卷二第
      20頁），於原審審理時證稱：因為被告丙○○是被告子○○帶出來的小弟，被告子○○那時又住在伊那裡，整天也
      沒事，伊本來不想跟被告子○○講伊在做什麼，是因為被
      告丙○○於98年2 月底跟他講，被告丙○○把包裝好的sa
      mple給被告子○○看，他才知道伊在做一粒眠，伊才讓被
      告子○○知道有這個工廠，被告子○○說他會關心這個事
      情，他會叫丙○○要按部就班去做等語（原審卷二第133
      、137 頁）；證人丙○○於檢察官偵訊時證稱：被告子○○於98年2 月底、3 月初時開始參與本案，有去過海埔路
      工廠1 、2 次，伊和被告庚○○回新東製藥公司吃飯時，
      有向被告子○○反應被告辛○○都未支付渠等薪水，被告
      子○○就幫辛○○墊了幾萬元給伊及庚○○等語（偵字第
      3702號卷一第128 頁）；證人癸○○於警詢時證稱：被告
      子○○會買便當到工廠給伊及被告己○○等語（偵字第37
      02號卷一第199 頁）；及證人壬○○於檢察官偵訊時證稱
      ：在海埔路工廠曾經遇過被告子○○1 次，他去該處看一
      看，之後就出來，當時被告子○○是與被告丙○○一起去
      等語（偵字第3702號卷一第309 頁）均大致相符；又關於
      被告子○○因被告庚○○私藏海埔路工廠包裝之一粒眠藥
      錠而出拳毆打被告庚○○乙節，亦據證人丙○○、庚○○
      於警詢、檢察官偵訊時證述屬實（偵字第3702號卷一第12
      0 、129 、220 頁），此外，復有被告子○○以其所申請
      之門號0000000000號行動電話於98年3 月15日晚上8 時58
      分許與被告丙○○之通話內容：「B （指被告子○○）：
      …他（指被告庚○○）就在那裡滾，跟人家吃那藥品，你
      是不是拿2 包藥給他？A （指被告丙○○）: 吃什麼？B
      ：我們做的那個啊！你是不是拿2 包藥品給他？A ：他跟
      誰拿？B ：我不知道，拿2 包寄在那女孩皮包裡，那女孩
      拿給我看問我是不是吃這個，害我講不出來，現在吃了癲
      來癲去，走路不知道怎麼走，我叫他出去，他就在房間坐
      在椅子上倒下在癲，我叫那女的把他帶到外面，那藥品為
      何會在他身上？A ：啊！他跑去**拿的吧! 我馬上回去」
      （98年度聲搜字第7 號卷第30頁反面至第31頁）、於98年
      3 月16日凌晨2 時23分許與被告辛○○之通話內容：「B
      （指被告子○○）：…我有交代很清楚，沒有照規矩走，
      我跟他講就把他埋掉，我也有跟阿俊（指被告丙○○）交
      代，人是你帶的，現在是那個人都扛起來，說是他（指被
      告庚○○）弄起來要自己吃的，鏞哥（指被告辛○○），
      自己吃的拿2 大包，我往他嘴巴打1 拳，沒關係，他們做
      什麼要給他們1 個教訓，我會跟他們督促，我跟他們說一
      句話，傭哥，面子做很多給我，弄不好大家都有事，這我
      會督促好，我看你也很煩，看得到的我會幫你弄好」（98
      年度聲搜字第7 號卷第20頁）、及於98年3 月19日下午1
      時57分許與被告辛○○之通話內容：「A （指被告辛○○
      ）：冰角（指被告子○○），你叫佳榮（指被告庚○○）
      回來要載你去哪裡？B （指被告子○○）：沒有，吩咐一
      些事。A ：你現在沒有去新中興了嗎？B ：沒有了。A ：
      如果近的地方，叫老楊（指被告己○○）載就好了，讓他
      們專心去工作。B ：有啦！我有問他們進度，了解一下。
      A ：現在開始給他們認真工作」（98年度聲搜字第7 號卷
      第20頁反面）在卷可證，堪認被告子○○確負責督導被告
      丙○○及丙○○所僱請之人員在海埔路工廠從事一粒眠藥
      錠之噴字、包裝作業，並以其所申請之門號0000000000號
      行動電話隨時向被告辛○○報告海埔路工廠之工作狀況、
      進度，而以免予支付被告辛○○租金之利益，作為其從事
      上開督導業務之對價，被告子○○上開自白，確與事實相
      符，足堪憑信。至證人丙○○於原審審理時就被告子○○
      是否知悉海埔路工廠在包裝一粒眠藥錠，及證人庚○○於
      原審審理時就其是否因私藏海埔路工廠包裝之一粒眠藥錠
      而遭被告子○○修理等節為與其等2 人於警詢、檢察官偵
      訊時相歧異之證述（原審卷二第155 頁，原審卷三第12頁
      反面），然被告子○○負責督導被告丙○○及丙○○所僱
      請之人員在海埔路工廠從事一粒眠藥錠之噴字、包裝作業
      ，事證至為明確，證人丙○○、庚○○上開於原審之證述
      ，實不影響本院對於被告子○○參與本件犯行之認定。
（二）按刑法關於正犯、幫助犯之區別，係以其主觀之犯意及客
      觀之犯行為標準，凡以自己犯罪之意思而參與犯罪，無論
      其所參與者是否係犯罪構成要件之行為，皆為正犯。以幫
      助他人犯罪之意思而參與犯罪，其所參與者，茍係犯罪構
      成要件之行為，亦為正犯，以幫助他人犯罪之意思而參與
      犯罪，所參與者又為犯罪構成要件以外之行為，始為幫助
      犯（最高法院97年度台上字第6830號裁判意旨參照）。經
      查被告子○○原不認識被告庚○○，此據被告子○○自承
      在卷（偵字第3702號卷一第167 頁），而被告庚○○係被
      告丙○○找去海埔路工廠從事一粒眠藥錠之包裝，亦經被
      告庚○○供述屬實（偵字第3702號卷一第218 頁反面），
      然被告庚○○私藏海埔路工廠包裝之一粒眠藥錠，竟非由
      海埔路工廠之實際負責人丙○○當面質問庚○○，反係由
      被告子○○逕自教訓被告庚○○並將此事告知被告辛○○
      ，被告子○○甚且於與被告丙○○之行動電話通話中，自
      任一粒眠藥錠之製造人，而質疑被告丙○○是否將其等所
      製造之藥錠私自拿給被告庚○○，已足徵被告子○○係以
      一粒眠藥錠製造人之地位自居而擔任督導下包即海埔路工
      廠之包裝工作，至為明確。復觀諸被告丙○○及其所僱請
      之員工庚○○等人，因被告辛○○未支付薪水，竟向被告
      子○○反應此事，被告子○○復先行支付被告丙○○等人
      數萬元應急，苟被告子○○不具有處理此事之能力，被告
      丙○○又何以要向被告子○○報告此事？且被告子○○於
      與被告辛○○之行動電話通話中，多次向被告辛○○表示
      會作好督促之工作，在在均顯示被告子○○係以自己犯罪
      之意思而參與本件犯行，縱其所分擔者係製造毒品犯罪構
      成要件以外之督導下包工廠噴字、包裝之工作，亦無解於
      其製造毒品之正犯地位。至證人辛○○雖於原審審理時證
      述不知被告子○○有支付丙○○、庚○○金錢乙事（原審
      卷二第137 頁），然辛○○並未向被告子○○索討其之前
      積欠之債務，此亦據證人辛○○證述明確（原審卷二第
      136 頁反面）。是被告子○○縱未將支付金錢予被告丙○○、庚○○乙事告知被告辛○○，亦不能排除係因與被告
      辛○○間內部之其他緣由所致。再者，被告辛○○雖未主
      動委託被告子○○從事監督之工作，亦未與被告子○○約
      定分配利潤之方式，然辛○○於檢察官偵訊時已證述：因
      為被告子○○住伊那裡，伊沒有收他房租，他說他可以幫
      伊督導這個工作等情明確（偵字第3702號卷一第108 頁）
      。凡此已足證被告辛○○有同意被告子○○以免予支付租
      金之利益，作為其從事上開督導業務之對價之意，是上開
      各情均不足資為有利於被告子○○之認定。
四、被告丙○○部分：
（一）被告丙○○就上開其所涉犯罪事實部分，於檢察官偵訊、
      本院審理中均坦承不諱（偵字第3702號卷一第128 頁，本
      院卷第210 頁反面至第211 頁），核與證人辛○○於警詢
      、檢察官偵訊及原審審理中證述：被告丙○○是伊的下包
      ，伊請被告丙○○幫伊作一粒眠的噴字及包裝，海埔路工
      廠實際是被告丙○○在使用，伊把包裝部分交給被告丙○○，伊公司只有打錠，包裝部分每顆給他5 毛錢，伊曾經
      叫被告丙○○簽1 張委託書，因伊完全不知道劉先生，怕
      萬一出事，不知要講誰，故要被告丙○○來承擔此事等語
      （偵字第3702號卷一第89、103 頁，原審卷二第130 頁反
      面）大致相符，是被告丙○○於被告辛○○邀約其進駐海
      埔路工廠之初，即已知悉其所包裝、噴字之藥物係一粒眠
      藥錠，被告丙○○上開自白，確與事實相符，足堪憑信。
      至證人辛○○雖嗣於原審行交互詰問時改稱：沒有跟被告
      丙○○說製造的是一粒眠等語（原審卷二第137 頁反面）
      ，惟被告丙○○、辛○○於警、偵訊中既已就辛○○邀約
      丙○○進駐海埔路工廠之初，即告知係包裝一粒眠藥錠等
      情供述一致，復經檢察官於原審審理時向被告辛○○確認
      無訛（原審卷二第131 頁），是證人辛○○嗣改稱未告知
      被告丙○○在製造一粒眠云云，顯係迴護之詞，不足作為
      對被告丙○○有利之認定。
（二）又被告庚○○係被告丙○○邀約前往海埔路工廠從事一粒
      眠藥錠包裝之工作並由被告丙○○負責發放薪資等情，除
      據被告丙○○坦承在卷（原審卷二第154 頁），核與證人
      庚○○於警詢、檢察官偵訊及原審審理時證述情節（偵字
      第3702號卷一第219 、228 頁，原審卷三第10頁）大致相
      符。至關於己○○究係何人邀約前往海埔路工廠從事一粒
      眠藥錠之包裝乙節，證人己○○先於警詢時證述：係被告
      丙○○找伊去的，說1 天要給伊2,500 元等語（偵字第37
      02號卷一第136 頁），嗣於檢察官偵訊時改稱：是被告辛○○叫伊去的，去之前沒有跟被告辛○○講好薪水等語（
      偵字第3702號卷一第152 頁），經檢察官詢問為何與警詢
      時供述不同時，證人己○○答稱：一開始伊沒有在那邊作
      ，被告丙○○是負責海埔路工廠，被告丙○○有問伊是否
      要去海埔路工廠工作，伊沒有問被告辛○○，是被告辛○○叫伊過去看一看等語（偵字第3702號卷一第154 頁），
      並於原審行交互詰問時結證：伊原來是幫被告辛○○開車
      的，被告丙○○在海埔路工廠那邊作，會碰面，被告丙○○跟伊說伊開車1 個月賺不了多少錢，工廠也欠人手，想
      去就跟被告辛○○談一談，可以過去賺，伊沒有問過被告
      辛○○，但後來人手不夠，被告辛○○就直接找伊，叫伊
      去幫忙等語（原審卷二第148 頁），證人己○○前後證述
      固有不一之處。惟觀諸其歷次證述內容，及證人庚○○於
      檢察官偵訊時證述：被告己○○是被告丙○○請的員工，
      是在新東製藥公司內被告丙○○介紹被告己○○給伊認識
      ，然後被告丙○○又說被告己○○會在海埔路工廠工作等
      語（偵字第3702號卷一第228 頁）詳為勾稽，被告丙○○
      確曾邀約被告己○○前往海埔路工廠工作，堪可認定。
（三）再參以證人辛○○於原審審理時結證：被告丙○○有跟伊
      催過要發放工資，被告丙○○說已經做了75萬顆，也作了
      一段時間，大家身上也沒有什麼錢，希望能夠先給工資，
      「劉先生」於98年4 月15日匯入40萬元後，其中20萬元伊
      用來買副料，20萬元是要給被告丙○○的，但是其中因為
      被告丙○○有積欠伊款項，所以只給被告丙○○7 萬5 千
      元，在海埔路工廠上班員工的薪資交由被告丙○○統一發
      放等語（原審卷二第132 頁），並為被告丙○○所是認（
      原審卷二第152 頁反面），且與證人庚○○於檢察官偵訊
      時證述：被告丙○○跟伊說伊是老闆，錢跟被告丙○○領
      等情（偵字第3702號卷一第228 頁）互核一致。是被告丙○○因本案包裝一粒眠之代價，顯較其他共同被告己○○
      、庚○○日薪2,500 元之工資高出甚多（被告丙○○實際
      上雖僅獲得7 萬元之現款〈原審卷四第81頁反面〉，惟其
      已獲有抵免13餘萬元債務之利益，是應認被告丙○○因本
      案所獲取之報酬，仍係20萬元），被告丙○○並負責僱請
      其他員工及發放工資，益徵被告辛○○邀約被告丙○○從
      事本案包裝一粒眠藥錠之工作，即有意使其綜理海埔路工
      廠之一切事務，被告丙○○就上情亦知之甚明，並基於為
      自己犯罪之意思，分擔綜理海埔路工廠一切事務之行為，
      至為顯然。證人辛○○於原審審理時改稱：被告丙○○和
      海埔路工廠沒有關係，只是在那裡工作而已云云（原審卷
      二第128 頁），顯屬避重就輕迴護被告丙○○之詞，不足
      作為對被告丙○○有利之認定。
（四）另被告丙○○曾提供本案製造之一粒眠藥錠予案外人王效
      賢（小胖）、薛羽瑩（小雪）等人一節，業據被告丙○○
      於檢察官偵訊時供述：一開始作的時候知道王效賢那邊有
      和新東製藥公司包裝的藥品一樣的東西，伊和王效賢講，
      王效賢就叫伊給他一些，伊是拿沒有包的給王效賢，給了
      他幾十顆，2 月底、3 月初要開始作時，伊帶「小雪」去
      新東製藥公司，「小雪」向被告辛○○說有躁鬱症，跟被
      告辛○○要，被告辛○○就答應並給「小雪」3 、40顆，
      後來隔了十幾天，「小雪」又向伊要，伊就從海埔路工廠
      拿給她約50顆，總共給她3 、4 次，每次給她約50顆左右
      等語明確（偵字第3702號卷一第121 、129 、130 頁），
      核與證人辛○○於檢察官偵訊時證述之情節大致相符（偵
      字第3702號卷一第103 頁），並經原審於審理時向被告丙○○確認無訛（原審卷四第82頁反面），是被告丙○○竟
      可自行做主將本案製造之一粒眠藥錠，隨意提供予不特定
      人，且數量達數百顆之多，相較於被告庚○○因私藏一粒
      眠藥錠數顆即遭被告子○○毆打一情，堪認被告丙○○對
      於海埔路工廠之運作顯居於主要之領導地位，益徵被告丙○○係基於自己犯罪之意思而參與本案犯行，當負共同正
      犯之責，至屬明確。
（五）被告丙○○雖一度於原審辯稱：在海埔路工廠工作的時間
      是98年3 月至4 月初云云。惟證人即98年4 月初起至為警
      查獲時止在海埔路工廠工作之共同被告己○○於原審審理
      時證述：伊去海埔路工廠包裝的時候，被告丙○○還在工
      廠作包裝的工作，同案被告癸○○去的時候，被告丙○○
      還有在作等語（原審卷二第150 頁），又證人即98年4 月
      底至海埔路工廠包裝一粒眠藥錠之同案被告癸○○於警詢
      、檢察官偵訊時證述：98年4 月底在海埔路工廠工作3 天
      ，是被告丙○○僱用伊的，被告丙○○打電話給伊，問伊
      是否有工作，伊回答現在沒有工作，被告丙○○問伊是否
      要去工廠幫忙，伊就說好，去到現場，被告丙○○叫伊作
      包裝的事等語（偵字第3702號卷一第198 、211 頁），證
      人即98年5 月3 日起至為警查獲時止在海埔路工廠包裝一
      粒眠藥錠之共同被告壬○○於檢察官偵訊時證述：在海埔
      路工廠工作期間，曾經遇過被告子○○與丙○○一起來，
      被告丙○○去過1 、2 次等語（偵字第3702號卷一第309
      、312頁），細繹上開證人之證言，被告丙○○於98年4月
      間至為警查獲時猶仍在海埔路工廠工作，甚且還委請同案
      被告癸○○前往海埔路工廠工作等情，堪可認定；況被告
      丙○○斯時仍住在海埔路工廠一節，亦據其坦認無訛，誠
      如被告丙○○上開所辯，其已知悉海埔路工廠係在從事包
      裝一粒眠藥錠之違法行為，若不欲繼續參與本案，理應於
      領得薪資後，即刻離開該處以避嫌，惟竟仍繼續居住在上
      址，實與常理不符，另佐以證人己○○於警詢中證述：在
      伊工作期間，被告丙○○會來工廠巡視等語（偵字第37
      02號卷一第136頁反面），益徵被告丙○○係實際負責海
      埔路包裝工廠之運作等情，至為灼然，其上開辯解尚屬無
      據，不足採信。至證人己○○雖嗣於原審審理時否認曾於
      警詢中陳述被告丙○○至海埔路工廠巡視一節（原審卷四
      第83頁），惟證人己○○既於原審審理時結證：在海埔路
      工廠工作期間，被告丙○○仍在海埔路工廠工作等語明確
      ，已如前述，復有上開證人之證詞足以佐證被告丙○○確
      係為警查獲時海埔路工廠之實際負責人，則證人己○○上
      開陳述，顯係迴護被告丙○○之詞，不足作為對被告丙○○有利之認定。
（六）被告丙○○上訴意旨雖指稱其係新東製藥公司旗下之員工
      ，於老闆辛○○授命購買機器生產製藥時，猶不知該產品
      為毒品一粒眠，係經過一段時日於產品製造完成後始知為
      毒品，其並未共同參與製造毒品云云，並另具狀請求傳喚
      證人辛○○、子○○、己○○，以證明：1.其於購買機器
      生產製藥時，猶不知該產品為毒品一粒眠；2.被告己○○
      係被告辛○○找去接替伊之職缺；3.被告辛○○本應支付
      之20萬元中扣除13萬元，並非伊積欠被告辛○○債務，而
      剩餘之7 萬元係辛○○要伊拿給庚○○及己○○之工資及
      支付海埔路工廠之房租；4.提供毒品予王效賢（小胖）、
      薛羽瑩（小雪）等人須經被告辛○○同意，非伊自己所能
      作主；5.被告癸○○係被告子○○找去工作，與伊無涉；
      6.伊自98年4 月初離職後，尚有衣物放在海埔路工廠，故
      有時會過去換洗，並非去巡視工廠等情。惟查，被告丙○○嗣於本院審理中既已就其所涉上開犯罪事實部分全部自
      白，並經證人辛○○、庚○○、己○○、癸○○、壬○○
      等人證述屬實，均業如前述，則其上訴意旨否認共同參與
      製造毒品云云，自無足採，而其所為傳喚證人辛○○、子
      ○○、己○○之請求，亦因各該待證事實均已臻明瞭，本
      院認亦無傳喚調查之必要，附此敘明。
五、被告己○○、庚○○部分：
（一）被告己○○、庚○○就上開有關其等所涉犯罪事實部分，
      迭於警詢、檢察官偵訊、原審迄本院審理中供承不諱（被
      告己○○部分：見偵字第3702號卷二第23、24頁，原審卷
      四第80頁反面，本院卷第210 頁反面至第211 頁；被告庚○○部分：見偵字第3702號卷一第219 、229 、234 頁，
      原審卷三第13頁，原審卷四第80頁，本院卷第220 頁正、
      反面），核與證人庚○○於檢察官偵訊及原審審理時證述
      ：伊約在包裝後5 、6 天知道是一粒眠，有問被告丙○○
      ，被告丙○○跟伊說是，伊有問被告己○○，被告己○○
      說是等語（偵字第3702號卷一第234 頁，原審卷三第14頁
      ）；證人己○○於檢察官偵訊、原審審理中證述：有和被
      告庚○○一起在海埔路193 號工作過，被告庚○○是在那
      邊作噴印及包裝工作，被告庚○○告訴伊包裝的東西好像
      是一粒眠等語（偵字第3702號卷一第152 、153 頁，偵字
      第3702號卷二第24頁，原審卷二第148 、149 頁）；證人
      壬○○、戊○○於檢察官偵訊時證述：98年5 月3 日到海
      埔路工廠工作時，被告己○○負責將藥丸包成1 包1 包的
      ，就是將1 顆1 顆的藥丸放入分裝機內，經過分裝機之後
      出來就是1 片1 片，上、下各5 顆，背面是銀色，正面是
      紅色等語（偵字第3702號卷一第311 、370 頁）；證人丙○○於原審審理時結證：被告庚○○於98年3 月初起開始
      在海埔路工廠負責包裝等語（原審卷二第153 頁反面）；
      及證人彭涵虹（按係被告庚○○女友）於檢察官偵訊時證
      稱：被告庚○○曾向伊表示他有一粒眠，並有拿1 顆給伊
      試用等語（偵字第3702號卷一第406 頁）均大致相符，是
      被告己○○、庚○○上開自白，確屬實情，足堪憑信。
（二）按刑法上之幫助犯，係對於犯罪與正犯有共同之認識，而
      以幫助之意思，對於正犯資以助力，而未參與實施犯罪之
      行為者而言（最高法院49年台上字第77號、65年台上字第
      3773號判例亦同此意旨）。是以，如未參與實施犯罪構成
      要件之行為，而係出於幫助之意思提供助力，即屬幫助犯
      ，而非共同正犯。查被告己○○、庚○○2 人僅係在海埔
      路工廠就已製造完成之一粒眠藥錠進行包裝、噴印等工作
      ，對於本案製造一粒眠藥錠之細節、原料之來源、製毒器
      具等均毫無所悉一節，除據其等2 人供承甚明（原審卷二
      第147 頁反面，原審卷四第83頁），核與證人辛○○、丙○○等證述情節相符（偵字第3702號卷一第103 頁，原審
      卷二第128 頁反面、第153 頁反面）外，被告己○○原係
      為被告辛○○開車，於98年4 月初起，因海埔路工廠欠缺
      人手，始由被告丙○○邀約前往海埔路工廠從事一粒眠藥
      錠包裝之工作，亦經本院認定如前，此情並據證人辛○○
      於檢察官偵訊及原審審理時證述綦詳（偵字第3702號卷一
      第102 頁，原審卷二第134 頁反面），被告己○○雖有於
      97年12月間搭載被告辛○○前往訂購本案製造毒品所需之
      機器，又被告己○○、庚○○等人亦曾至新東製藥公司載
      運已製造完成之一粒眠藥錠至海埔路工廠進行包裝，此固
      據被告己○○、庚○○2 人坦認無訛，並經證人辛○○、
      丙○○證述明確，惟參諸其等2 人包裝一粒眠藥錠之代價
      ，與被告丙○○所得受者，相差甚大，對於其等所從事之
      包裝一粒眠藥錠之工作，尤須聽從被告丙○○之指示，並
      接受被告子○○之督導等情，自難認其等2 人所從事前揭
      包裝一粒眠藥錠，係基於為自己犯罪之意思，況被告己○○於97年12月間仍擔任被告辛○○之司機一節，已如前述
      ，是被告己○○聽從被告辛○○之指示，搭載被告辛○○
      外出辦事，應與常情無違，另被告等2 人前往新東製藥公
      司載運已製造完成之一粒眠藥錠，次數不多，亦難據此即
      率爾認定被告己○○、庚○○對於本件製造第三級毒品犯
      行與被告辛○○、子○○、丙○○等人間有何共同犯意聯
      絡；至被告己○○雖有自被告辛○○處收受1 萬元，此應
      係其包裝所領取之薪資，猶不得逕而推論其與被告辛○○
      製造毒品犯行間有犯意之聯絡。綜上，並無積極證據證明
      被告己○○、庚○○等2 人有將被告辛○○、子○○、丙○○等製造一粒眠藥錠之行為，視為自己犯罪計劃之一部
      分，並加以利用之合同犯意，是被告己○○、庚○○2 人
      均應係出於幫助之犯意，在海埔路工廠從事包裝一粒眠藥
      錠之工作，係參與製造第三級毒品構成要件以外之行為，
      應係幫助犯，洵堪認定。檢察官認其等2 人係本案之共同
      正犯，容有誤會。
（三）再關於被告己○○在海埔路工廠工作時間之認定，證人辛○○於檢察官偵訊時證述：被告己○○是朋友，從97年7
      月幫伊開車，到98年4 月才過去海埔路工廠幫忙，因為那
      邊需要人手，被告丙○○叫被告己○○過去幫忙等語（偵
      字第3702號卷一第102 頁）；另證人庚○○於原審審理時
      證述：伊是98年3 月初到海埔路工廠工作，伊斷斷續續作
      到4 月初，被告己○○是後來才進來工作，被告己○○應
      該算是接替伊的工作等語（原審卷三第11頁正、反面），
      兩者互為勾稽，被告庚○○至海埔路工廠工作之初，被告
      己○○尚未參與，應係被告庚○○快離職時，被告己○○
      始至海埔路工廠從事包裝一粒眠藥錠之工作，堪可認定，
      是被告己○○在海埔路工廠工作之時間，應係自98年4 月
      初起至為警查獲時止，至屬明確。至證人辛○○雖於原審
      審理時證稱：被告己○○於98年4 月25日左右才在海埔路
      工廠工作云云（原審卷二第128 頁反面），顯與事證不符
      ，無足憑採。
六、被告癸○○部分：
（一）訊據被告癸○○對其接受被告丙○○之請託，並於被告子
      ○○之鼓吹下，自98年4 月23日起，以1 天1 千元之代價
      ，在海埔路工廠從事一粒眠藥錠之包裝，並受被告丙○○
      之指示，負責將製造完成之一粒眠藥錠與紅色包裝紙分開
      ，惟迄同年月25日即離開海埔路工廠而未繼續參與上開工
      作等情，固於本院審理中供承不諱，惟辯稱：其並不知一
      粒眠是毒品，主觀上以為一粒眠係安眠藥之類的藥品云云
      。
（二）經查：
  １、本件在海埔路工廠扣得之硝甲西泮2 小袋（各10顆，毛重
      分別為2.7341公克、2.6952公克，鑑定編號31、32）、一
      粒眠已包裝之成品共16箱（鑑定編號C1-C12、C16-C19）
      、散裝錠2 袋（分別重13,375公克、7,850 公克，鑑定編
      號C13 、C20） 及包裝機內之一粒眠3 袋（分別重315 公
      克、4,143 公克、186 公克，鑑定編號C24 、C26 、C27
      ）等物，經送鑑定之結果，均含第三級毒品「硝甲西泮」
      成分，有行政院衛生署草屯療養院98年5 月7 日草療鑑字
      第0980500054號鑑定書、內政部警政署刑事警察局98 年8
      月27日刑鑑字第0980063267號鑑定書各1 份在卷為憑（見
      偵字第3702號卷一第84頁，原審卷二第136 至142 頁），
      而硝甲西泮係毒品危害防制條例第2 條第2 項第3 款所列
      管之第三級毒品乙節，有行政院95年8 月8 日院臺法字第
      0950034895號函存卷可查（原審卷一第136 、137 頁），
      是被告癸○○在海埔路工廠包裝之藥錠，係含硝甲西泮成
      分之第三級毒品一粒眠，堪可認定。
  ２、查被告癸○○於警詢、檢察官偵訊時係供稱：伊只知一粒
      眠是安眠藥之類的藥品，第1 天上午剛開始被告丙○○沒
      有跟伊說包裝什麼，後來伊問被告丙○○，被告丙○○說
      是一粒眠，只是一般的安眠藥，吃下去藥效不會很強，被
      告丙○○有自己試吃1 顆，要證明藥效不會很強，中午時
      ，伊問被告子○○這藥物是否危險，被告子○○說不會，
      說只是安眠藥，到了下午，伊叫被告己○○打電話給被告
      丙○○，伊要問被告丙○○這是什麼，被告丙○○在電話
      裡跟伊說是一粒眠，掛完電話，伊問被告己○○一粒眠是
      什麼，被告己○○跟伊說是一般的安眠藥，吃了不會很強
      ，不會暈暈的等語（偵字第3702號卷一第198 頁反面、第
      212 至215 頁），並於原審審理中為相同之供述（原審卷
      五第113 頁反面、第114 頁），另證人子○○於原審審理
      時亦結證：被告癸○○到海埔路工廠工作的第1 天，伊有
      跟被告癸○○說包裝的是一粒眠、一般的安眠藥、仿的安
      眠藥等語（原審卷五第144 頁），是被告癸○○於開始從
      事該等藥錠之包裝時，已自被告丙○○、己○○、子○○
      處得悉其所包裝者係「一粒眠」，至為明確。
  ３、被告癸○○固以其並不知一粒眠是毒品，主觀上以為一粒
      眠係安眠藥之類的藥品云云置辯，惟查，被告癸○○於97
      年10月間，曾因施用第二級毒品案件，經臺灣新竹地方法
      院以97年度毒聲字第348 號裁定送勒戒處所觀察勒戒，而
      其於本件案發後之98年9 月、99年2 月間，均因施用第二
      級毒品案件，經臺灣新竹地方法院判處罪刑確定，其目前
      更因涉犯販賣第一、二級毒品罪嫌，經臺灣新竹地方法院
      裁定羈押，有本院被告前案紀錄表乙份（本院卷第154 至
      155 頁）在卷足憑，足見被告癸○○毒品前科累累，其對
      於毒品之種類、名稱，理應較一般人更為熟知，況近來因
      持有「一粒眠」毒品而被查獲者，動輒見諸媒體報導，時
      有所聞，以稍具智識及日常生活經驗之人而言，對於「一
      粒眠」係屬毒品乙節已屬一般常識，被告癸○○多次施用
      並涉嫌販賣毒品，較一般人接觸毒品更為頻繁，對於「一
      粒眠」係屬毒品乙節又豈能諉為不知？再者，被告癸○○
      既自被告丙○○、己○○、子○○處得悉其所包裝者係「
      一粒眠」，苟被告丙○○、己○○、子○○等人欲隱瞞被
      告癸○○所包裝者係毒品之事實，僅告知該等藥錠係安眠
      藥即可，又何需提及「一粒眠」之名稱，再輾轉迂迴對被
      告癸○○誆稱「一粒眠」係屬一般之安眠藥？復觀諸被告
      癸○○於檢察官偵訊時已自承：因伊感到有危險性就沒有
      繼續從事上開工作等語（偵字第3702號卷一第215 頁），
      益徵被告癸○○對於所包裝藥錠之屬性甚為敏感並保有警
      覺性，實無可能遭被告丙○○、己○○、子○○等人誆騙
      ，而於不知情之狀況下從事「一粒眠」藥錠之包裝工作。
      是被告癸○○辯稱：其並不知一粒眠是毒品，主觀上以為
      一粒眠係安眠藥之類的藥品云云，顯係飾卸之詞，委無足
      採。
（三）按刑法上之幫助犯，係對於犯罪與正犯有共同之認識，而
      以幫助之意思，對於正犯資以助力，而未參與實施犯罪之
      行為者而言，如未參與實施犯罪構成要件之行為，而係出
      於幫助之意思提供助力，即屬幫助犯，而非共同正犯，業
      如前述。查被告癸○○主觀上對於所包裝之「一粒眠」係
      屬毒品乙節雖有認識，惟其在海埔路工廠就已製造完成之
      一粒眠藥錠進行包裝、噴印等工作，對於本案製造一粒眠
      藥錠之細節、原料之來源、製毒器具等均毫無所悉，業據
      其供明在卷（偵字第3702號卷一第199 、213 頁），又其
      包裝一粒眠藥錠之代價，與被告丙○○相差甚大，其從事
      包裝一粒眠藥錠之工作，尤須聽從被告丙○○、子○○之
      指示，自難認其所從事前揭包裝一粒眠藥錠，係基於為自
      己犯罪之意思而為，再者，其將藥錠予以包裝之行為，係
      製造毒品構成要件以外之行為，是被告癸○○所為，應僅
      構成製造第三級毒品之幫助犯，應無疑義。
（四）至證人丙○○雖於原審審理時證稱：沒有打電話給被告癸○○，癸○○在海埔路工廠上班也不是伊要她去的，伊只
      有在海埔路工廠碰到她1 次，打招呼而已，伊問她為何在
      海埔路工廠，她說來幫忙云云（原審卷五第141 頁），惟
      被告癸○○確係經由丙○○之請託始至海埔路工廠上班，
      業據其供承甚明（偵字第3702號卷一第211 、214 頁，原
      審卷五第113 頁反面、第114 頁），並經證人子○○於原
      審訊問、審理時證述：被告癸○○失業，伊拜託丙○○幫
      她找工作，伊有告訴被告癸○○可以到丙○○工廠作等語
      明確（見98年度聲羈字第87號卷第32頁，原審卷五第143
      頁），證人己○○並於原審審理時結證：被告癸○○去的
      時候，丙○○還有在做等情綦詳（原審卷二150 頁），證
      人丙○○於原審審理中對於參與本案之時間既僅坦認係自
      98年3 月間起至同年4 月初止，自難期其對於自98年4 月
      23日至同年月25日僱用被告癸○○在海埔路工廠工作等對
      己不利之情節為真實之陳述，是其上開所證自難憑採。又
      證人辛○○雖於原審訊問時供述：被告癸○○是被告庚○○找去的云云（原審卷一第60頁），惟經辯護人於原審審
      理時與證人辛○○確認上開回答之依據，證人辛○○證稱
      ：「（癸○○【多多】是庚○○找去的嗎？還是你找去的
      ？）應該是庚○○找去的吧」、「（你為何會這樣認為？
      ）、「因為有一天我在喝酒時，他們兩個（指被告庚○○
      及被告癸○○）一起來，庚○○說要找癸○○一起作」等
      語（原審卷二第138 頁），是證人辛○○對於被告癸○○
      究係透過何人參與本案所為之回答係屬臆測之詞，亦無足
      採。
七、被告壬○○、戊○○部分：
（一）被告壬○○雖於本院審理期日，經合法傳喚，無正當理由
      並未到庭；其於原審坦承係被告辛○○託伊等自98年5 月
      3 日起至被查獲時止在海埔路工廠包裝藥品等事實，惟堅
      詞否認有何製造第三級毒品犯行，並辯稱：被告辛○○跟
      伊說是仿冒的安眠藥，伊包的時候有覺得跟一般的藥不一
      樣，都沒有說明書，但是伊也沒有問，直到7 日被警方抓
      到才知道是一粒眠藥錠云云。被告戊○○於原審辯稱：被
      告辛○○叫伊跟被告己○○一起去幫忙，到了現場才知道
      是包裝藥，之前他們都跟伊說是安眠藥，伊是在被警察抓
      到時才知道是一粒眠藥錠等語。然查被告戊○○於本院審
      理期日已坦承本案之犯行，並表明希望本院從輕量刑之意
      思。
（二）經查：
  １、按刑法上犯罪之故意，祇須對於犯罪事實有所認識，有意
      使其發生或其發生不違背其本意，仍予以實施為已足，不
      以行為人主觀之認識與客觀事實兩相一致為必要，故行為
      人主觀上欲犯某罪，事實上卻犯他罪時，依刑罰責任論之
      主觀主義思潮，首重行為人之主觀認識，應以行為人主觀
      犯意為其適用原則，必事實上所犯之他罪有利於行為人時
      ，始例外依該他罪處斷。我國暫行新刑律第13條第3 項原
      亦有「犯罪之事實與犯人所知有異者，依下列處斷：所犯
      重於犯人所知或相等者，從其所知；所犯輕於犯人所知者
      ，從其所犯」之規定。嗣制定現行刑法時，以此為法理所
      當然，乃未予明定（最高法院92年度台上字第1263號判決
      要旨參照）。從而行為人主觀上欲犯某罪，但事實上所為
      係構成要件不同之他罪，且二罪法定刑相異，揆之前揭「
      所知輕於所犯，從其所知」之法理，自應適用行為人主觀
      上所知之罪論處。
  ２、被告壬○○、戊○○2 人就其等在海埔路工廠從事偽藥藥
      錠之包裝工作等情，已據其等2 人於警詢、檢察官偵訊及
      原審審理時坦白承認（偵字第3702號卷一第302 頁反面、
      308 、370 頁，原審卷一第152 、153 頁，原審卷四第80
      頁反面），並經證人辛○○於檢察官偵訊時證述：有叫被
      告壬○○到海埔路工廠包裝，去了幾天而已，被告壬○○
      不知道包裝的東西是一粒眠，伊向被告壬○○說是藥等語
      （偵字第3702號卷一第107 頁），於原審移審訊問時證述
      ：伊沒有跟被告壬○○、戊○○說在海埔路工廠包裝一粒
      眠藥錠，伊只有說是仿冒別人的安眠藥，因為上面有噴字
      「made in Japan 」等語（原審卷一第60頁），及於原審
      審理時結證：「（你後來為何會找壬○○去幫忙包裝藥品
      ？）因為人手不足要趕貨」、「（你有跟壬○○說要包裝
      什麼樣的藥品嗎？）我沒有辦法騙壬○○，因為上面有寫
      「made in Japan 」，所以我跟他說是模仿日本的安眠藥
      」、「（你有跟戊○○講說他要包裝的是什麼藥品嗎？）
      我跟他講是仿冒的安眠藥」等語綦詳（原審卷二第138 頁
      反面、139 頁），又證人己○○於原審審理時證述：有跟
      被告戊○○說大概是安眠藥之類的東西等語明確（原審卷
      二第150 頁反面）。被告戊○○於原審雖辯稱：當初請伊
      去包裝時是說安眠藥，沒有說是日本的云云（原審卷四第
      80頁反面、81頁），惟被告壬○○、戊○○2 人所包裝之
      藥錠，銀色鋁箔包裝面均印有「MADE IN JAPAN 」等字樣
      ，此據原審勘驗無訛，製有勘驗筆錄並拍攝照片存卷可查
      （原審卷二第175 、184 頁），而被告戊○○亦坦認：包
      裝藥錠時有印英文字等語（原審卷四第81頁），衡以被告
      戊○○係高中畢業，對於英文單字之認知，應有一定之熟
      識程度，經原審提示上開照片予被告戊○○辨識時，其亦
      表示對於藥片上有寫「MADE IN JAPAN 」等字樣沒有意見
      （原審卷四第81頁），是被告壬○○、戊○○等2 人在從
      事包裝藥錠時，既已知悉該藥錠係新東製藥公司所製造，
      而非如藥錠包裝上打印係日本製造，其等2 人對於該等藥
      錠係未經中央衛生主管機關核准而擅自製造之偽藥一節，
      應知之甚明。檢察官雖以被告戊○○與被告己○○於98年
      4 月19日凌晨0 時28分許之通話內容提及：「A （指被告
      己○○）：你數你的有什麼關係。B （指被告戊○○）：
      沒有時間，有人在怎麼搞。A ：有人在不能搞？B ：不能
      。A ：他不知道這什麼東西，自己心虛，你就拿著在房間
      數，就說這降血壓的，他懂個屁啊。B ：沒人在才可以」
      （偵字第3702號卷一第350 頁反面）等情，主張被告戊○○應知悉海埔路工廠包裝的藥錠係一粒眠，否則為何要在
      沒有人的時候清點數量等語，惟被告己○○、戊○○2 人
      斯時均居住在新東製藥公司，該處尚有其他人員居住，出
      入人員不免複雜，被告戊○○因恐遭人察覺其私自拿取新
      東製藥公司製造之藥品，而擬趁無人之際清點藥品之數量
      ，尚與常情無違，從而，僅憑該則通訊監察譯文，即遽而
      推論被告戊○○對於海埔路工廠包裝之藥品係第三級毒品
      一粒眠，尚嫌速斷；另觀諸全卷，並無其他證據足以證明
      被告壬○○、戊○○2 人前往海埔路工廠工作時，即已知
      悉其等2 人所包裝、噴印之藥錠係一粒眠，是堪認被告壬○○、戊○○2 人受被告辛○○之請託，包裝藥錠、噴印
      之行為，就其等2 人當時之認知，其等所包裝、噴印之藥
      錠，係屬未經中央衛生主管機關核准而擅自製造之偽藥，
      應屬明確。基於「所知輕於所犯，從其所知」之法理，應
      從被告壬○○、戊○○所知之「偽藥」以論罪。
  ３、又被告壬○○、戊○○2 人係自98年5 月3 日起始受被告
      辛○○之託在海埔路工廠工作一節，已據證人辛○○於原
      審審理時證述：「（壬○○總共做了幾天？）4 、5 天。
      」、「（你後來是否有找戊○○去幫忙包裝？）有」、「
      （戊○○那時是否跟己○○都住在你藥廠宿舍？）是」、
      「（戊○○本來有受僱於你嗎？）沒有」、「（你找己○○去幫忙時，為何不順便找戊○○？）因為後來要出貨的
      時間比較趕，劉先生在催貨，所以就多加一些人手去趕貨
      」、「（戊○○做幾天？）4 、5 天而已」等語綦詳（原
      審卷二第139 頁），綜觀卷內證據資料，並無其他事證足
      認被告壬○○、戊○○2 人於檢察官所指98年4 月16日起
      即至海埔路工廠從事包裝藥錠之工作，是被告壬○○、戊○○在海埔路包裝偽藥藥錠之時間，應自98年5 月3 日起
      至為警查獲時止，堪可認定。
  ４、再者，被告壬○○、戊○○2 人主觀上既係認知所包裝者
      為偽藥，而其等2 人將藥錠予以包裝、噴印之行為，均為
      製造偽藥構成要件以外之行為，另佐以其等2 人於98年間
      均住在新東製藥公司之宿舍乙情，業經證人辛○○確認屬
      實，是若其等2 人果有意共同參與本案犯行，何以至98年
      5 月初始至海埔路工廠從事包裝偽藥藥錠之工作？是尚無
      證據足證其等2 人就上開參與之部分，係基於自己共同犯
      罪之意思而為，被告壬○○、戊○○等2 人應僅構成製造
      偽藥之幫助犯，洵堪認定。
八、此外，復有被告辛○○持用之門號0000000000、0000000000
    號、被告丙○○持用之門號0000000000、0000000000號、被
    告己○○持用之門號0000000000號、被告乙○○持用之門號
    0000000000號、被告庚○○持用之門號0000000000號、被告
    丁○○持用之門號0000000000、0000000000號之電話監聽譯
    文、門號查詢資料、臺灣新竹地方法院98年度聲搜字第330
    號搜索票、臺灣新竹地方法院檢察署搜索扣押筆錄、扣押物
    品目錄表、扣案物編號C-28手抄包裝噴印內容、被告己○○
    所繪製之海埔路193 號現場圖、新竹市警察局刑事警察大隊
    搜索扣押筆錄、扣押物品目錄表、內政部警政署刑事警察局
    搜索扣押筆錄、扣押物品目錄表、現場查獲照片5 幀、行政
    院衛生署草屯療養院鑑定書2 份、坤龍機械有限公司、唐亞
    股份有限公司名片影本、被告丁○○指認被告辛○○之口卡
    片、新竹市警察局刑警大隊指認犯罪嫌疑人紀錄表、配方單
    影本、臺灣新竹地方法院檢察署98年度安保管字第166 、20
    5 號、保管字第690 、696 、705 號扣押物品清單、行政院
    衛生署98年5 月11日衛署藥字第0980307629號函暨其所檢附
    之檢驗成績書、新竹市衛生局98年5 月12日衛藥字第098000
    5991號函、行政院衛生署藥物食品檢驗局98年6 月15日藥檢
    壹字第0980009783號函暨所檢附之檢驗報告書、行政院衛生
    署藥物食品檢驗局98年5 月8 日GMP 稽查觀察報告、行政院
    衛生署管制藥品管理局98年7 月2 日管稽字第0980006587號
    函暨其所檢附之硝甲西泮相關資料、行政院衛生署98年7 月
    20日署授食字第0980013540號函、內政部警政署刑事警察局
    98年5 月7 日刑鑑字第0980062655號、98年8 月27日刑鑑字
    第0980063267號、98年12月3 日刑鑑字第0980162243號鑑定
    書、原審98年度保管字第238 、239 、240 、267 號，安保
    管字第56、57、62號，院保管字第390 、391 號扣押物品清
    單、行政院95年8 月8 日院台法字第0950034892號、95年8
    月8 日院台衛字第0950035450號公告、臺灣新竹地方法院檢
    察署98年9 月16日竹檢國精98偵3702、4097字第24523 號函
    暨其所附98年度安保管字第306 、305 號扣押物品清單（含
    內政部警政署刑事警察局98年5 月7 日、98年8 月27日鑑定
    書影本、刑事案件證物採驗紀錄表影本）、行政院衛生署98
    年10月15日衛署藥字第0980029671號函暨其所附歷年來經公
    告使用、販售之禁藥明細表、第一商業銀行東門分行98年10
    月13日（98）一東門字第249 號函暨其所附存款明細分類帳
    、原審98年10月23日、98年11月5 日、98年12月18日勘驗筆
    錄及所拍攝之照片、行政院衛生署98年10月21日衛署藥字第
    0980333842號公告、國家通訊傳播委員會檢送之行動電話經
    營業者網路編碼核配表、原審公務電話紀錄表、臺灣新竹地
    方法院檢察署98年11月6 日竹檢國總字第0988300240號函暨
    其附件一至七（含地檢署98年度安保管字第367 號、98年度
    保管字第1564號扣押物品清單）、臺灣新竹地方法院檢察署
    98年11月19日竹檢國精98偵3702字第31384 號函、行政院衛
    生署98年11月26日衛署藥字第0980034399號函、臺灣新竹地
    方法院檢察署98年11月19日竹檢國精98偵3702字第31384 號
    函、原審公務電話紀錄表及附件（含內政部警政署刑事警察
    局98年6 月8 日刑醫字第0980063163號鑑驗書）、原審公務
    電話紀錄表及扣案物鑑定編號F-3 、C-24、C-27之照片等附
    卷可稽（見98年度聲搜字第7 號偵查卷第6 、7 、11至51、
    55至117 、164 至179 頁，偵字第3702號卷一第46至51、53
    、54、56至64、66至69、71至73、75至77、80至82、84、12
    4 、143 至146 、186 、201 、202 、223 至225 、245 至
    291 、324 、336 至338 、348 至351 、364 、379 、382
    至385 、443 至456 頁，偵字第3702號卷二第5 、6 、9 、
    43、60至73、97、98、108 、121 、136 至141 頁，原審卷
    一第108 至113 、115 、117 、119 、121 至123 、137 、
    138 、168 、170 至201 頁，原審卷二第28至106 、172 、
    174 至184 、186 至189 、194 至232 頁，原審卷三第43、
    44、51、76、98、108 至121 、139 至162 頁），並有如附
    表一編號8 （D8-1）、9(D9-1、D9-3）、11、12（D12-23）
    、17至21，附表二編號1 、2 、14，附表三編號3 （E3-1)
    、4 、7 ，附表五編號1 、2 、5 、6 、10、12、13 、16
    ，附表六編號1 至3 ，附表七編號1 至3 所示之物扣案可稽
    ，上開扣案物經送鑑定後均含第三級毒品硝甲西泮成分一節
    ，亦有行政院衛生署草屯療養院鑑定書2 份及內政部警政署
    刑事警察局98年5 月7 日刑鑑字第0980062655號、98年8 月
    27日刑鑑字第0980063267號、98年12月3 日刑鑑字第098016
    2243號鑑定書等供參（見偵字第3702號卷二第44、121 、13
    6 至141 頁，原審卷三第108 頁），及被告辛○○所有如附
    表一編號2 之門號0000000000號行動電話1 具（廠牌：NOKI
    A ，含SIM 卡1 枚）、編號13之門號0000000000號行動電話
    1 具（廠牌：NOKIA ，含SIM 卡1 枚）、編號33之配方單1
    份、編號36之打錠機1 台、附表五編號3 、4 之包裝紙（紅
    色62捲、銀色74捲）、編號7 至9 電腦噴印主機、電腦噴印
    輸送帶、包裝機各1 台、編號11電腦噴印說明書、操作功能
    表各1 本、墨水用具1 箱、編號14手抄包裝噴印內容1 紙，
    被告子○○所有如附表一編號4 之門號0000000000號行動電
    話1 具（廠牌：GPLUS ，含SIM 卡1 枚），被告乙○○所有
    如附表二編號5 之行動電話1 具（廠牌：NOKIA ，門號0000
    000000號SIM 卡1 枚係其妻謝鳳英所有），被告丁○○所有
    如附表三編號1 之門號0000000000號行動電話1 具（廠牌：
    三星，含SIM 卡1 枚）、編號2 之行動電話1 具（廠牌：三
    星，門號0000000000號SIM 卡1 枚係其不詳姓名之友人借予
    被告丁○○使用），被告辛○○所有交予被告丙○○持用之
    如附表四編號1 之門號0000000000號行動電話1 具（廠牌：
    NOKIA ，含SIM 卡1 枚），被告辛○○所有交予被告己○○
    使用之如附表五編號15之門號0000000000號SIM 卡1 枚等物
    扣案，均係供被告辛○○、乙○○、丁○○、子○○、丙○○等5 人為本案犯行所用之物，暨被告己○○所有如附表五
    編號15之行動電話1 具（廠牌：LG，不含門號0000000000號
    SIM 卡1 枚），被告癸○○所有之門號0000000000號之SIM
    卡1 枚等物扣案，係供被告己○○、癸○○為本案幫助製造
    第三級毒品犯行所用之物。綜核上情，本案事證明確，被告
    辛○○、乙○○、丁○○、子○○、丙○○、己○○、庚○○、壬○○、戊○○等人前揭犯行，均堪以認定，應予依法
    論科。
九、被告辛○○、乙○○、丁○○、子○○、丙○○、己○○、
    庚○○、癸○○等8 人行為後，毒品危害防制條例第4 條、
    第17條於98年5 月20日修正公布，針對當次公布之修正條文
    ，未另訂施行日期，至原毒品危害防制條例第36條所規定：
    「本條例自公布後6 個月施行」，核其所稱「本條例」應係
    指92年7 月9 日修正公布之該條例，並非指98年5 月20日公
    布之部分修正條文。是98年5 月20日公布之毒品危害防制條
    例修正條文之生效日期，應依中央法規標準法第13條對於法
    規生效施行日之規範，自公布日起至第3 日即98年5 月22日
    發生效力（該條例自公布後亦已逾6 個月），是本件關於毒
    品危害防制條例第4 條、第17條之修正，即應依刑法第2 條
    第1 項，依「從舊從輕」之原則而為比較。經查：
（一）被告辛○○、丁○○、丙○○、己○○、庚○○部分：
      修正後毒品危害防制條例第4 條第3 項規定「製造、運輸
      、販賣第三級毒品者，處5 年以上有期徒刑，得併科新臺
      幣7 百萬元以下罰金」，修正前該條項規定「製造、運輸
      、販賣第三級毒品者，處5 年以上有期徒刑，得併科新臺
      幣5 百萬元以下罰金」，是該條例第4 條第3 項就製造第
      三級毒品部分於修正後業經提高併科罰金刑之刑度，然就
      有期徒刑之刑度部分並未有提高之情形；又修正前毒品危
      害防制條例第17條規定「犯第4 條第1 項至第4 項、第5
      條第1 項至第4 項前段、第6 條第1 項至第4 項、第7條
      第1 項至第4 項、第8 條第1 項至第4 項、第10條或第11
      條第1 項、第2 項之罪，供出毒品來源，因而破獲者，得
      減輕其刑」，修正為「犯第4 條至第8 條、第10條或第11
      條之罪，供出毒品來源，因而查獲其他正犯或共犯者，減
      輕或免除其刑。犯第4 條至第8 條之罪於偵查及審判中均
      自白者，減輕其刑」，比較修正前、後之規定，可知依修
      正前之規定，僅於供出毒品來源，並因而破獲者，始可減
      輕其刑，然依修正後毒品危害防制條例第17條第2 項之規
      定，被告如於偵查及審判中均自白者，即可減輕其刑，或
      供出正犯或共犯除原有減輕其刑外，甚至可以免除其刑，
      比較新舊法之結果，被告辛○○、丁○○、丙○○、己○○、庚○○等5 人製造第三級毒品罪之法定刑本身罰金刑
      部分，修正後之規定固較不利，然其等5 人於本案犯罪部
      分有偵查、審判中自白之情形（詳後述），是依修正後毒
      品危害防制條例之規定，對被告辛○○、丁○○、丙○○
      、己○○、庚○○等5 人較為有利，依刑法第2 條第1 項
      後段，自應整體適用裁判時即修正後毒品危害防制條例之
      規定處斷。
（二）被告乙○○、子○○、癸○○部分：
      修正後之毒品危害防制條例第4 條第3 項併科罰金刑之提
      高、同條例第17條增列偵查、審理中均自白得減輕其刑之
      規定之比較，均詳如前述，則本件被告乙○○、子○○、
      癸○○等3 人因無偵查、審理中均自白或供出共犯、正犯
      因而查獲之情形（詳後述），即無修正後毒品危害防制條
      例第17條之適用，適用修正前毒品危害防制條例第4 條第
      3 項之規定，對被告乙○○、子○○、癸○○等3 人較為
      有利，依刑法第2 條第1 項前段，自應適用修正前毒品危
      害防制條例第4 條第3 項之規定處斷。
（三）被告辛○○、丁○○、乙○○雖均陳稱：其等於99年6 月
      16日，經台灣新竹地方法院檢察署檢察官借提，至該署99
      年度偵字第4883號違反毒品危害防制條例案件作證時，均
      已當庭指認本案綽號「劉先生」之男子，符合毒品危害防
      制條例第17條第1 項得減輕或免除其刑之規定云云。惟查
      ：按犯毒品危害防制條例第4 條至第8 條、第10條或第11
      條之罪，供出毒品來源，因而查獲其他正犯或共犯者，減
      輕或免除其刑，毒品危害防制條例第17條第1 項固定有明
      文。所謂「供出毒品來源，因而破獲者」，係指具體提供
      毒品來源之資訊，使調查或偵查犯罪之公務員知悉而對之
      發動調查或偵查，並據以破獲者而言。若檢、調機關未因
      其自白進而查獲毒梟前手或其上游毒品者，自不得執此邀
      本條項規定之寬減。（最高法院92年度台上字第2897號、
      95年度台上字第545 號、98年度台上字第1765號判決意旨
      參照）揆其立法用意，旨在鼓勵被告供出其所製造、運輸
      、販賣或持有之毒品來源，俾追究出該毒品之前手，以澈
      底清除毒品氾濫。故所謂「供出毒品來源」係指具體供出
      上游之毒品來源，以防止毒品之蔓延而言。如僅供出共犯
      ，而未供出上游之毒品來源，即不得依前開法條減輕其刑
      （最高法院95年度台上字第489 號判決要旨參照）。經查
      ，被告辛○○、丁○○、乙○○上開指述，縱所述全然屬
      實，僅足認其等係於檢察官已查獲並逮捕「劉先生」到案
      後，配合檢察官偵辦之需要，到庭指認已到案之「劉先生
      」之身份，核非因其等供出毒品來源，因而查獲其他正犯
      或共犯之情形。再查衡情「劉先生」與被告辛○○、丁○○、乙○○為共犯之關係，並非上游之毒品來源。依照前
      開說明，被告辛○○、丁○○、乙○○自均不得邀享毒品
      危害防制條例第17條第1 項免除其刑或減刑之寬典至明。
十、論罪部分：
I、罪名：
（一）查硝甲西泮為毒品危害防制條例第2 條第2 項第3 款所列
      管之第三級毒品，不得製造，而毒品危害防制條例第4 條
      製造第一級至第四級毒品罪之「製造」，係指就原料、原
      素予以加工，使成具有特定功效之成品者而言。查本案共
      犯「劉先生」提供第三級毒品硝甲西泮原料，經由被告乙○○、丁○○之介紹推由被告辛○○囑其藥廠不知情之員
      工楊文俊依比例調配攪拌，壓製成錠，使原料硝甲西泮易
      於持有、保存，並使其具有一定之崩解速度，以迎合購買
      者之需求，自屬毒品危害防制條例所謂之「製造」，而被
      告丙○○係以自己犯罪之意思，負責將製作完成之一粒眠
      藥錠載運至海埔路工廠包裝，並統籌該處之運作，而獲有
      相當之代價，被告子○○亦以毒品製造人之地位自居，負
      責督導丙○○及丙○○所僱請之人員在海埔路工廠從事一
      粒眠藥錠之噴字、包裝作業，而以免予支付被告辛○○租
      金之利益，作為其從事上開督導業務之對價，是核被告辛○○、丁○○、丙○○等3 人所為，均係犯修正後毒品危
      害防制條例第4 條第3 項之製造第三級毒品罪；被告乙○○、子○○等2 人所為，均係犯修正前毒品危害防制條例
      第4 條第3 項之製造第三級毒品罪。又硝甲西泮經行政院
      95年8 月8 日院臺衛字第0950035450號函公告為第三級管
      制藥品（原審卷一第138 頁），按西藥製造業得辦理第三
      級管制藥品之製造，並應向管制藥品管理局申請核准登記
      ，發給管制藥品登記證；又第三級管制藥品之製造，除依
      藥事法第39條規定取得許可證外，應逐批向管制藥品管理
      局申請核發同意書，管制藥品管理條例第16條第1 項第2
      款、第2 項、第20條分別定有明文。查新東製藥公司未曾
      領有含第三級管制藥品nimetazepam 之藥品許可證，行政
      院衛生署管制藥品管理局亦未曾核發新東製藥公司nimeta
      zepam 之原料輸入或藥品製造同意書一節，有原審公務電
      話紀錄表2 紙及行政院衛生署98年11月26日衛署藥字第09
      80034399號函1 紙存卷可查（原審卷二第194 、195 頁，
      原審卷三第98頁），而硝甲西泮並非藥事法第22條第1 項
      第1 、2 款所稱之禁藥，此有行政院衛生署98年10月15日
      衛署藥字第0980029671號函暨其所附歷年來經公告禁止使
      用、販售之禁藥明細表1 份附卷為憑（原審卷二第29之8
      至29之12頁），故被告辛○○、乙○○、丁○○、子○○
      、丙○○等5 人製造之一粒眠藥錠，應屬藥事法第20條第
      1 款所稱之偽藥，核其等所為，亦係犯藥事法第82條第1
      項之製造偽藥罪，然依重法優於輕法、特別法優於普通法
      之法律適用原則，應僅適用毒品危害防制條例論處。
（二）次按刑法上之幫助犯，係對於犯罪與正犯有共同之認識，
      而以幫助之意思，對於正犯資以助力，而未參與實施犯罪
      之行為者而言（最高法院49年台上字第77號、65年台上字
      第3773號等判例參照）。準此，未參與實施犯罪構成要件
      之行為，僅出於幫助之意思提供助力者，僅該當於刑法上
      之幫助犯，而非共同正犯。查被告己○○、庚○○、癸○○等3 人均係將已製造完成之一粒眠藥錠進行噴字、包裝
      ，並無實際參與製毒等構成要件行為，此外，在無證據證
      明被告己○○、庚○○、癸○○等3 人係以正犯而非以幫
      助犯之犯意參與犯罪之情形下，應認其等3 人所為係幫助
      犯而非正犯行為。核被告癸○○所為，係犯刑法第30條第
      1 項、修正前毒品危害防制條例第4 條第3 項之幫助製造
      第三級毒品罪；被告己○○、庚○○等2 人所為，均係犯
      刑法第30條第1 項、修正後毒品危害防制條例第4 條第3
      項之幫助製造第三級毒品罪。
（三）再按藥事法所稱偽藥，係指未經核准，擅自製造之藥品而
      言，藥事法第20條第1 款定有明文。被告壬○○、戊○○
      等2 人基於幫助之意思，在其等主觀上認知係仿冒安眠藥
      之已製造完成含硝甲西泮成分之第三級管制藥品，從事封
      裝、列印標籤及噴印等構成要件以外之行為，核其等2 人
      所為，均係犯刑法第30條第1 項、藥事法第82條第1 項之
      幫助製造偽藥罪。
II、變更起訴法條：
（一）被告己○○、庚○○、癸○○等3 人，均係犯幫助製造第
      三級毒品罪，已如前述，公訴意旨認其等3 人均係製造第
      三級毒品罪之共同正犯，容有誤會，惟依司法院（76）廳
      刑一字第1983號法律座談會結論，尚毋庸變更起訴法條，
      附此敘明。
（二）被告壬○○、戊○○等2 人，均係犯刑法第30條第1 項、
      藥事法第82條第1 項之幫助製造偽藥罪，詳如前述，公訴
      意旨漏未斟酌此點，認其等2 人係犯毒品危害防制條例第
      4 條第3 項之製造第三級毒品罪，尚有未恰，惟其基本事
      實同一，本院自應予審理，並變更起訴法條。
III、共同正犯：
    按共同正犯之意思聯絡，原不以數人間直接發生者為限，即
    有間接之聯絡者，亦包括在內，最高法院77年台上字第2135
    號判例意旨參照。本案共犯「劉先生」係透過被告丁○○，
    復經被告乙○○與被告辛○○聯絡，推由被告辛○○負責製
    造一粒眠藥錠，被告辛○○再與被告丙○○、子○○聯絡，
    負責海埔路工廠之運作，揆諸前揭判例意旨，被告辛○○、
    丁○○、乙○○、丙○○、子○○等5 人，與真實姓名年籍
    不詳之成年男子「劉先生」間，就前揭製造第三級毒品之犯
    行，有犯意聯絡及行為分擔，均為共同正犯。至關於被告己○○、庚○○、癸○○等3 人之幫助製造第三級毒品犯行及
    被告壬○○、戊○○等2 人幫助製造偽藥犯行部分，其等5
    人既非實行之正犯，則在事實上雖有二人以上共同幫助犯罪
    ，仍應各負幫助犯之責任，並無適用刑法第28條之餘地（最
    高法院33年上字第793 號判例意旨參照）。
Ⅳ、間接正犯：
    被告辛○○、乙○○、丁○○、丙○○、子○○等5 人利用
    不知情之新東製藥公司員工楊文俊、謝明福等2 人，將含第
    三級毒品硝甲西泮之原料調配比例、攪拌、打錠製成第三級
    毒品一粒眠藥錠之行為，均係毒品危害防制條例第4 條第3
    項製造第三級毒品罪之間接正犯。
Ⅴ、接續犯：
    按數行為於密切接近之時地實施，侵害同一法益，各行為之
    獨立性極為薄弱，依一般社會健全觀念，以視為數個舉動之
    接續施行，合為包括之一行為予以評價，屬接續犯。查被告
    辛○○、乙○○、丁○○自97年12月底、98年1 月間起至為
    警查獲時止，被告丙○○自98年2 月間起至為警查獲時止，
    被告子○○自98年2 月底、3 月初起至為警查獲時止，其等
    5 人分別於前揭時間密集製造第三級毒品之犯行，及被告己○○自98年4 月初知悉其所包裝者係一粒眠藥錠之時起至為
    警查獲時止，被告庚○○自98年3 月初知悉其所包裝者係一
    粒眠藥錠之時起至98年4 月9 日止，被告癸○○自98年4 月
    23日起至同年月25日止，其等3 人於前揭時間密集幫助製造
    第三級毒品之犯行，暨被告壬○○、戊○○等2 人自98年5
    月3 日起至為警查獲時止之幫助製造偽藥犯行，均分別接續
    為之，為接續犯。
Ⅵ、累犯：
    被告子○○、丙○○、庚○○等3 人，分別有事實欄一、所
    載之刑案執行完畢之紀錄等情，有其等3 人之本院被告前案
    紀錄表乙份在卷為憑，其等3 人受徒刑之執行完畢後，5 年
    以內均故意再犯本件有期徒刑以上之罪，均為累犯，應各依
    刑法第47條第1 項之規定加重其刑。
Ⅶ、按修正後毒品危害防制條例第17條第2 項規定：犯第4 條至
    第8 條之罪於偵查中及審判中均自白者，減輕其刑。所謂於
    偵查中及審判中均自白，係指被告於偵查中歷次之陳述，曾
    經自白，且於各審級審判中歷次之陳述，曾經自白而言。舉
    凡刑事法律之解釋，不論為實體法或程序法，其最重要之原
    則迨為對被告有利之原則。本條項之規定，既為於偵查中及
    審判中均自白，而非於偵查中及審判中之每次陳述均自白，
    則被告在偵查中歷次陳述只要曾經自白（1 次以上），且在
    審判中歷次陳述亦曾經自白（1 次以上），解釋上即符合該
    條項之規定。再參酌貪污治罪條例第8 條第2 項規定在偵查
    中自白，亦認為只要被告在警詢（或調查局詢問）中，或在
    檢察官偵訊中，曾經有一次自白，即可依該條項減輕其刑，
    並不以在檢、警、調之歷次訊問中，全部自白為必要（本院
    98年度第3次刑事庭庭長法律問題研討會會議參照）。另按
    所謂自白，係針對被嫌疑為犯罪之事實陳述，不包括該事實
    之法律評價，被告或犯罪嫌疑人若可認為已對自己被疑為犯
    罪之事實是認，縱對於該行為在刑法上之評價尚有主張，仍
    無礙於此項法定減刑事由之成立，最高法院98年度台上字第
    448號裁判要旨可供參考。查被告辛○○、丁○○、丙○○
    、己○○、庚○○等5人於偵查中（警詢或檢察官偵訊）及
    審判中（原審迄本院審理）均曾自白犯行，有各該筆錄在卷
    可參，業如前述；被告丁○○雖曾於偵查中及原審審理時否
    認犯罪（見偵字第3702號卷二第119頁，原審卷二第125 頁
    ），被告丙○○於原審審理時亦否認剛開始時知悉所包裝者
    係一粒眠毒品（原審卷一第152頁，原審卷四第79頁），被
    告己○○亦曾於偵查中檢察官問及其涉嫌共同製造、販賣第
    三級毒品罪嫌是否認罪時表示不認罪等情（偵字第3702號卷
    一第156頁），然如前所述，有關此部分自白減刑之規定，
    只要在偵查中歷次陳述曾經自白（1次以上），在審判中歷
    次陳述亦曾經自白（1次以上），解釋上即符合該條項之規
    定，並不以在歷次訊問中，全部自白為必要，準此，被告辛○○、丁○○、丙○○、己○○、庚○○等5人均符合修正
    後毒品危害防制條例第17條第2項之減輕規定，均應予減輕
    其刑。被告乙○○於偵查及原審審理中，固均坦認於98年3
    月底、4月初知悉「劉先生」交付之原料係提供予被告辛○○製造一粒眠藥錠所用等情，惟該條項所稱之自白，仍應針
    對檢察官即起訴書所指被嫌疑為犯罪之事實坦白承認，始足
    當之，本件起訴書認定被告乙○○於97年間某日即受「劉先
    生」委託居間介紹被告辛○○，並由被告辛○○著手從事製
    造第三級毒品之行為，被告乙○○上開自白，僅係對於所涉
    犯行為部分之承認，尚難認已就被嫌疑為犯罪之事實自白，
    縱於本院審理中始全部自白上開犯行，亦無上開減輕其刑規
    定之適用；被告子○○於偵、審中，固均坦承曾經去過海埔
    路工廠之事實，並曾於原審準備程序時陳述：負責在海埔路
    工廠監視被告丙○○、己○○等人包裝等語（原審卷一第
    152頁），復於本院審理中全部自白上開犯行，惟其於偵查
    中均未就檢察官所指其涉嫌在海埔路工廠監督被告丙○○、
    吳春淦、庚○○等人從事一粒眠包裝工作之犯罪事實自白，
    亦無上開減輕其刑規定之適用。
Ⅷ、幫助犯：
    被告己○○、庚○○、癸○○等3 人，係幫助他人犯製造第
    三級毒品罪，被告壬○○、戊○○等2 人，係幫助他人犯製
    造偽藥罪，惡性均較正犯為輕，均依刑法第30條第2 項規定
    減輕其刑，被告己○○、庚○○部分遞減之；又被告丙○○
    、庚○○前述刑之加重減輕，均先加後減之。
Ⅸ、起訴書所犯法條欄固認被告等人均係犯毒品危害防制條例第
    4 條第3 項之製造、販賣第三級毒品罪嫌等語，惟法院審理
    之範圍，係以起訴書犯罪事實欄之記載為據，觀諸本案起訴
    書犯罪事實欄之記載，僅泛稱被告等人共同基於製造、販賣
    毒品之犯意聯絡等語，而就販賣毒品之時間、地點，及販賣
    對象、代價等犯罪構成要件事實均未有陳述，尚難認檢察官
    就販賣毒品部分亦有提起公訴之意，公訴檢察官已於原審蒞
    庭時當庭予以更正（原審卷一第150 頁），並有98年11月6
    日補充理由書1 份可考，是此部分顯屬贅載，併予敘明。
十一、原審對被告辛○○、乙○○、丁○○、子○○、丙○○、己○○、庚○○、癸○○、壬○○、戊○○論處罪刑，固非無
    見，惟查：（一）被告子○○係以自己犯罪之意思，負責督
    導被告丙○○及丙○○所僱請之人員在海埔路工廠從事一粒
    眠藥錠之噴字、包裝作業，為本件製造第三級毒品罪之共同
    正犯，原判決認被告子○○係出於幫助之犯意，在海埔路工
    廠督促被告丙○○等人包裝一粒眠藥錠之情形，在被告辛○○製造毒品過程中給予精神上之助力，係參與製造第三級毒
    品構成要件以外之行為，為幫助犯；復於認定被告辛○○、
    乙○○、丁○○、丙○○為製造第三級毒品罪之共同正犯時
    ，未敘明被告辛○○、乙○○、丁○○、丙○○等人與被告
    子○○間有犯意聯絡及行為分擔，均有未合。（二）被告癸○○於開始從事該等藥錠之包裝時，已得悉其所包裝者係「
    一粒眠」，且對於「一粒眠」係屬毒品，主觀上已有認識，
    應係構成幫助製造第三級毒品罪，原判決認被告癸○○主觀
    上認其所包裝之藥錠，係屬未經主管機關核准而擅自製造之
    安眠藥，以幫助製造偽藥罪論科，亦有未合。（三）被告辛○○、乙○○、丁○○、丙○○、己○○、庚○○等行為時
    ，持有第三級毒品之行為並未成罪，縱毒品危害防制條例第
    11條嗣於98 年5月20日增列第5 項，並於同年月22日施行，
    然基於罪刑法定原則，其等持有第三級毒品仍不得據以處罰
    ，原判決竟謂：被告辛○○、乙○○、丁○○、丙○○等4
    人持有第三級毒品之低度行為分別為其等製造第三級毒品之
    高度行為所吸收；又被告己○○、庚○○等2 人，持有第三
    級毒品之低度行為分別為其等幫助製造第三級毒品之高度行
    為所吸收，均不另論罪（原判決第47頁第3 行至第7 行），
    不無違誤。（四）被告丙○○於本院審理中已自白其全部犯
    行，符合毒品危害防制條例第17條第2 項減輕其刑之規定，
    原判決未及適用該規定對被告丙○○減刑，亦有未洽。（五
    ）附表一編號4 所示之行動電話及SIM 卡，係被告子○○所
    有與被告辛○○、丙○○聯繫製造本件第三級毒品一粒眠相
    關事宜所用之物，應於被告子○○與其餘共同正犯之主文項
    下宣告沒收，原判決認係被告子○○所有，為本案幫助製造
    第三級毒品犯行所用之物，僅於被告子○○之主文項下宣告
    沒收，亦有未合。（六）附表一編號36所示之打錠機1 台，
    係被告辛○○所有供製造本件第三級毒品一粒眠所用之物，
    業據被告辛○○供明在卷（原審卷四第88頁），並有扣押物
    品清單1 紙附卷足憑（偵字第3702號卷二第6 頁），原判決
    未適用毒品危害防制條例第19條第1 項之規定宣告沒收，亦
    有疏漏。（七）附表五編號15所示和信電訊門號0000000000
    號之SIM 卡1 枚，係被告辛○○所申請交予被告己○○使用
    ，為被告辛○○所有供其與被告己○○聯繫製造本件第三級
    毒品一粒眠相關事宜所用之物，應於被告辛○○與其餘共同
    正犯之主文項下宣告沒收，原判決竟認係被告己○○所有，
    係本案幫助製造第三級毒品犯行所用之物，而於被告己○○
    之主文項下宣告沒收，亦有未合。（八）本件查獲毒品數量
    甚大，已製造包裝完成之成品即達75萬顆，遑論尚有查扣數
    量甚多，純度極高之毒品原料，危害社會治安至鉅，除被告
    丙○○部分，原判決未及適用毒品危害防制條例第17條第2
    項減刑，及被告子○○、癸○○部分已有前揭可議外，原判
    決就被告辛○○、乙○○、丁○○、己○○、庚○○、壬○○、戊○○等人量刑實屬過輕。被告丁○○、乙○○、丙○○執前揭情詞提起上訴，被告丁○○並主張其非本案主嫌，
    本案製造之毒品均未流入市面，尚未對社會造成實際損害，
    應援引刑法第59條之規定予以酌減，及檢察官上訴意旨以：
    (1)被告丁○○、己○○於偵查中均未自白犯行，(2)被告己○○、庚○○、癸○○、壬○○、戊○○從事包裝一粒眠藥錠
    之工作，已屬毒品危害防制條例之「製造」行為，應論以製
    造第三級毒品之共同正犯，(3)原判決就被告丙○○部分量刑
    過輕等語，據以指摘原判決不當，雖均無足取；惟檢察官上
    訴指稱：(1)被告子○○督促被告丙○○等人包裝一粒眠藥錠
    之行為，可謂係被告辛○○、乙○○、丁○○、丙○○與姓
    名年籍不詳之「劉先生」意志之延伸，應論以製造第三級毒
    品之共同正犯，(2)被告癸○○主觀上對於其所包裝之一粒眠
    藥錠係屬毒品乙節應有認識，(3)原判決就被告辛○○、乙○○、丁○○、己○○、庚○○、壬○○、戊○○等人量刑過
    輕等語，為有理由，加之原判決另有前揭可議，自應由本院
    將原判決均撤銷改判。爰審酌被告辛○○身為合法製藥廠之
    實際負責人，竟利用其製藥工廠設備、人員利用之便利，明
    知俗稱一粒眠之硝甲西泮係屬毒品，足以戕害國人身心健康
    ，竟非法製造以圖牟利，助長施用毒品惡習，製造數量甚鉅
    ，倘流入市面將對他人生命身體健康造成危害，且為主要製
    造毒品之人，惡性最重，實值非難；被告乙○○、丁○○等
    2 人雖未實際參與製毒之過程，然其等2人替有意製造毒品
    之「劉先生」居間介紹予被告辛○○，並為其保管毒品原料
    ，關心製毒進度，參與程度雖較輕，然惡性非輕，惟念及本
    案製造之毒品尚未流入市面即為警查獲，幸未釀成實際損害
    ，被告辛○○並於偵查中迄本院審理時均坦白承認，頗具悔
    意；被告乙○○犯後僅坦認部分犯行，態度難認良好；被告
    丁○○雖曾一度否認犯行，惟於本院審理時終能悔悟而坦承
    罪責，惟本件查獲之毒品數量龐大，尚難認被告丁○○之犯
    罪情狀，在客觀上有何可資憫恕之處，尚不宜依刑法第59條
    規定酌減輕其刑；又被告子○○係負責督導被告丙○○及丙○○所僱請之人員在海埔路工廠從事一粒眠藥錠之噴字、包
    裝作業，惡性較輕，惟直至本院審理中始坦承犯行，態度不
    佳，前後供述反覆，浪費司法資源；被告丙○○貪圖小利，
    起意與被告辛○○共同製造毒品，並負責海埔路工廠之運作
    ，參與程度不可謂之不高，惟於偵查中、本院審理時均坦白
    承認；被告己○○、庚○○、癸○○從事毒品製造完成後之
    包裝、噴印等工作，對於製毒之經過全然無悉，被告己○○
    、庚○○犯後均能坦白承認，甚有悔意，被告癸○○參與時
    間甚短，僅有3日；被告壬○○、戊○○等2人對於其等主觀
    上認知之偽藥進行包裝、噴印等工作，參與時間亦均甚短，
    僅有4日，被告壬○○並於偵、審程序中均坦白承認，而被
    告戊○○於偵查中並未承認犯行，迄原審審理時始知悔悟，
    暨衡酌被告辛○○為竹東高中畢業，自軍中退伍後即從事藥
    廠工作，經濟狀況尚可，被告乙○○初中畢業，在家裡幫忙
    檳榔批發，經濟狀況不好，被告丁○○國小畢業，之前作海
    產批發，經濟狀況不好，被告子○○國中畢業，開計程車行
    ，經濟狀況小康，被告丙○○高中肄業，前在新東製藥公司
    上班，經濟狀況不好，被告己○○高中畢業，前從事葬儀社
    ，經濟狀況不好，被告庚○○高中畢業，從事汽車修護，經
    濟狀況不好，被告癸○○僅國中肄業，從事服務業，經濟狀
    況勉持，被告壬○○高中畢業，打零工，經濟狀況不好，被
    告戊○○高中畢業，95年4月1日自中山科學研究院退休，有
    中山科學研究院備科企劃（證）字第98003號離職證明書1紙
    附卷供參（原審卷四第107頁），經濟狀況小康等一切情狀
    ，分別量處如主文所示之刑。
十二、沒收：
（一）按毒品危害防制條例第2 條第2 項規定，毒品依其成癮性
      、濫用性及對社會危害性分為四級，並就製造、運輸、販
      賣、意圖販賣而持有、以非法方法使人施用、引誘他人施
      用及轉讓等不同品項毒品之行為，分別定其處罰。至施用
      或持有第三、四級毒品，因其可罰性較低，故予除罪化，
      僅就施用及持有第一、二級毒品科以刑罰。惟鑑於第三、
      四級毒品均係管制藥品，特於同條例第11條之1 明定無正
      當理由，不得擅自持有；第18條第1 項後段復規定查獲之
      第三、四級毒品，無正當理由而擅自持有者，沒入銷燬之
      。從而，依同條例第18條第1 項後段應沒入銷燬之毒品，
      專指查獲之施用、持有第三、四級毒品而言；倘係查獲之
      製造、運輸、販賣、意圖販賣而持有、以非法方法使人施
      用、引誘他人施用或轉讓之第三、四級毒品，既屬同條例
      相關法條明文規定處罰之犯罪行為，即非該條項應沒入銷
      燬之範圍。又同條例第19條第1 項所定「供犯罪所用或因
      犯罪所得之物」，係指犯第4 條至第9條 、第12條、第13
      條或第14條第1 項、第2 項之罪所用或所得之物，不包括
      毒品本身在內，自不得為第三、四級毒品之沒收依據。同
      條例對於查獲之製造、運輸、販賣、意圖販賣而持有、以
      非法方法使人施用、引誘他人施用及轉讓第三、四級毒品
      之沒收，並無特別規定，如其行為已構成犯罪，則該毒品
      即屬不受法律保護之違禁物，應回歸刑法之適用，依刑法
      第38條第1 項第1 款之規定沒收之（最高法院95年度台上
      字第911 號判決意旨參照）。查扣案如附表一編號8 （D8
      -1）、9(D9-1、D9-3）、11、12（D12-23）、17至21，附
      表二編號1 、2 、14，附表三編號3 （E3-1) 、4 、7 ，
      附表五編號1 、2 、5 、6 、10、12、13、16，附表六編
      號1 至3 ，附表七編號1 至3 所示之物，均為第三級毒品
      硝甲西泮，有行政院衛生署草屯療養院草療鑑字第098050
      0054號鑑定書、內政部警政署刑事警察局98年5 月7 日刑
      鑑字第0980062655號、98年8 月27日刑鑑字第0980063267
      號、98年12月3 日刑鑑字第0980162243號鑑定書等為據（
      見偵字第3702號卷二第44、121 、136 至141 頁，原審卷
      三第108 頁），另扣案附表七所示之物經原審審理時提示
      照片予被告辛○○辨認，其供稱：照片8 （即附表七編號
      1 ）是一粒眠，照片9 、10（即附表七編號2 、3） 看不
      出來，照片10、11（即附表七編號4 、5） 是公司的解熱
      鎮痛劑等語（原審卷四第88頁反面），經與臺灣新竹地方
      法院檢察署98年度安保管字第367 號扣押物品清單記載之
      數量（原審院二第231 頁）及鑑定書鑑定結果經檢出三級
      毒品硝甲西泮成分之總數量互相核對之結果（原審卷三第
      108 頁），附表七編號1 至3 於扣押物品清單上記載之毛
      重總計為360 公克，與鑑定書認檢出三級毒品成分之橘黃
      色圓形藥錠總淨重305.20公克相近，而附表七編號4 、5
      所示之物，復經被告辛○○確認係新東製藥公司製作之藥
      物，已如前述，應可認附表七編號1 至3 所示之不明藥錠
      ，即係鑑定書鑑定結果編號A 之物，是上開扣案物均係本
      案製造第三級毒品罪之標的，則前述之硝甲西泮自屬違禁
      物，揆諸前開判決意旨，應依刑法第38條第1 項第1 款規
      定宣告沒收，至硝甲西泮鑑驗耗用之部分，既滅失而不存
      在，當毋庸為沒收之諭知，附此敘明。
（二）次按毒品危害防制條例第19條第1 項固規定犯第4 條之罪
      者，其供犯罪所用或因犯罪所得之財物應沒收，惟該條既
      未特別規定「不問屬於犯人與否，沒收之」等語，依該條
      沒收之物自應以屬於犯人者為限（最高法院93年度臺上字
      第3263號判決意旨參照）。又沒收為從刑之一種，依主從
      不可分之原則，應附隨緊接於主刑之下而同時宣告；又共
      同正犯因相互間利用他人之行為，以遂行其犯意之實現，
      本於責任共同之原則，有關沒收部分，對於共犯間供犯罪
      所用之物，自均應為沒收之諭知，惟幫助犯僅係對於犯罪
      構成要件以外行為為加工，並無共同犯罪之意思，自不適
      用該責任共同原則，對於正犯所有供犯罪所用之物或犯罪
      所得之物，亦為沒收之諭知。（最高法院91年度臺上字第
      5583號判決要旨參照）。查扣案之附表一編號2 之門號00
      00000000號行動電話1 具（廠牌：NOKIA ，含SIM 卡1 枚
      ）、編號13之門號0000000000號行動電話1 具（廠牌：NO
      KIA ，含SIM 卡1 枚）、編號33之配方單1 張、編號36之
      打錠機1 台，附表五編號3 、4 之包裝紙（紅色62捲、銀
      色74捲）、編號7 至9 電腦噴印主機、電腦噴印輸送帶、
      包裝機各1 台、編號11電腦噴印說明書、操作功能表各1
      本、墨水用具1 箱、編號14手抄包裝噴印內容1 張，係被
      告辛○○所有，附表二編號5 之行動電話1 具（廠牌：NO
      KIA ，不含門號0000000000號之SIM 卡1 枚，因該門號係
      被告乙○○之妻謝鳳英所申請，非被告乙○○所有），係
      被告乙○○所有，附表三編號1 之門號0000000000號行動
      電話1 具（廠牌：三星，含SIM 卡1 枚）、編號2 之行動
      電話1 具（廠牌：三星，不含門號0000000000號SIM 卡1
      枚，因該門號係被告丁○○不詳姓名之友人申請出借予被
      告丁○○使用），均係被告丁○○所有，附表一編號4 之
      門號0000000000號行動電話1 具（廠牌：GPLUS ，含SIM
      卡1 枚），係被告子○○所有，供被告子○○聯絡被告丙○○、辛○○所用，業據被告子○○供承在卷（原審卷四
      第85頁反面），附表四編號1 之門號0000000000號行動電
      話1 具（廠牌：NOKIA ，含SIM 卡1 枚），係被告辛○○
      所有交予被告丙○○持用，附表五編號15之和信電訊門號
      0000000000號之SIM 卡1 枚，係被告辛○○所有交予被告
      己○○使用，均係供本件製造或聯繫製造第三級毒品犯行
      所用之物，業據被告辛○○、乙○○、丁○○、丙○○等
      坦認無訛（原審卷四第84至87頁反面、第89頁），均應依
      毒品危害防制條例第19條第1 項規定併予宣告沒收。又附
      表五編號15之行動電話1 具（廠牌：LG，不含被告辛○○
      申請交予被告吳春淦使用之門號0000000000號SIM 卡1 枚
      ），係被告己○○所有，與被告辛○○聯絡毒品包裝事宜
      ，為本案幫助製造第三級毒品犯行所用之物，業據其供述
      甚明（原審卷四第86頁）；另扣案之門號0000000000號之
      SIM 卡1 枚（不含扣案之BENQ廠牌行動電話1 具，該行動
      電話係被告癸○○與其配偶黃建博共有），係被告癸○○
      所有，與被告丙○○、子○○聯絡毒品包裝事宜，為本案
      幫助製造第三級毒品犯行所用之物，業據其坦認無訛（原
      審卷五第114 頁），均應依毒品危害防制條例第19條第1
      項規定宣告沒收。
（三）又按毒品危害防制條例第19條第1 項規定，犯販賣毒品罪
      者，其犯罪所得之財物均沒收之，係採義務沒收主義。故
      販賣毒品所得之對價，不問其中成本若干，利潤多少，均
      應全部諭知沒收，貫徹政府查禁煙毒之決心，以符立法本
      旨（最高法院91年度臺上字第2419號判決意旨參照）。另
      按毒品危害防制條例第19條第1 項規定所稱「追徵其價額
      」者，係指所沒收之物為金錢以外之其他財物而無法沒收
      時，應追徵其價額，使其繳納與原物相當之價額。如所得
      財物為金錢而無法沒收時，始應「以其財產抵償之」（最
      高法院95年度臺上字第305 號判決要旨參照）。復按沒收
      含有保安處分之性質，在剝奪犯罪者因犯罪而取得之財產
      上利益，以遏止犯罪，與罰金屬刑罰之性質有別，故對於
      各共犯應採連帶沒收主義，不得就全體共犯之總所得，對
      於各共犯重複諭知沒收（最高法院94年度台上字第1971號
      、95年度台上字第6051號判決要旨參照）。查被告辛○○
      因本案製造第三級毒品犯行，自「劉先生」處獲得50萬元
      之代價，業據被告辛○○坦認無訛（原審卷四第81頁反面
      ），雖未扣案，仍應依毒品危害防制條例第19條第1項規
      定，由被告辛○○與被告乙○○、丁○○、丙○○、子○○及共犯「劉先生」連帶沒收，如全部或一部不能沒收時
      ，以其等財產連帶抵償之。至被告乙○○、丁○○尚未因
      本案犯行獲有任何財物，被告丙○○則自被告辛○○前揭
      自「劉先生」處取得之50萬元中獲得7萬元等情，業據其
      等供認無訛（原審卷四第81頁反面），另被告子○○僅獲
      有免予支付租金之利益，亦據證人辛○○供明在卷（偵字
      第3702號卷一第108頁），惟依共犯責任共同原則，被告
      乙○○、丁○○、丙○○、子○○等4人，仍應就被告辛○○取得之50萬元部分連帶負責，並予敘明之。
（四）至扣案之附表一編號1 、3 、5 至7 、8 （D8-2）、9 （
      D9-2、D9-4）、10、12（D12-1 至D12-3 、D12-5 至D12-
      8 、D12-11至12-22） 、13之藍色行動電話1 具（序號00
      0000000000000 ，含SIM 卡1 枚）、14至16、22至32、34
      至35，附表二編號3 、4 、5 （門號0000000000號SIM 卡
      1 枚）、6 至13，附表三編號2 （門號0000000000號SIM
      卡1 枚）、3 （E3-2）、5 、6 ，附表四編號2 、3 ，附
      表五編號15（LG廠牌行動電話1 具，含門號0000000000號
      SIM 卡1 枚），附表七編號4 、5 ，附表八、附表九所示
      之物，或係非被告等人所用，或係與本案無涉，均不另為
      沒收之諭知。又扣案之附表一編號12（D12-4 、D12-9 、
      D12-10、D12-24），係被告辛○○所有，雖經鑑定後分別
      檢出四級毒品「氟路洛」、「佐沛眠」、毒品先驅原料「
      假麻黃鹼」及三級毒品「硝甲西泮」等成分，有內政部警
      政署刑事警察局98年8 月27日刑鑑字第0980063267號鑑定
      書可考（見偵字第3702號卷二第138 、139 頁反面），惟
      被告辛○○辯稱：D12-4 （即照片107） 係伊公司作的安
      眠藥，D12-9 （即照片112） 、D12-10（即照片113） 係
      「劉先生」給伊的，看伊能不能作，D12-24（即照片126
      ）係朋友給的，均與本案製造毒品犯行無關等語（原審卷
      四第84頁反面、85頁）；及扣案之附表六編號4 「K 他命
      」1 包，係被告庚○○所有，惟與本案幫助製造第三級毒
      品犯行無涉，雖經鑑定後檢出第三級毒品「愷他命」成分
      （驗餘後淨重0.17公克）（見偵字第3702號卷二第137 頁
      反面），惟此應屬毒品危害防制條例第18條第1 項後段應
      否行政沒入之範疇，本院無從置喙，爰不另為沒收之諭知
      ，併予說明之。
十三、不另為無罪諭知部分：
    起訴書固認被告己○○自98年2 月起參與本案犯行，及被告
    癸○○、壬○○、戊○○等2 人之犯罪時間係自98年4 月16
    日起至為警查獲時止等語。經查，被告己○○及被告癸○○
    、壬○○、戊○○等人在海埔路工廠包裝一粒眠藥錠之時間
    ，既經本院認定分別係自98年4 月初某日起至為警查獲時止
    、98年4 月23日至同年月25日及98年5 月3 日起至為警查獲
    時止，而被告己○○亦自承於98年4 月初至海埔路工廠工作
    後一段時間，同案被告庚○○即告知伊等係在包裝一粒眠藥
    錠，並對同案被告庚○○供述係在被告己○○工作後約1 星
    期告知上情等節不予爭執（原審卷四第80頁反面），是本院
    認定被告己○○之犯罪時間係被告己○○於98年4 月初某日
    至海埔路工廠工作後約1 星期。從而，就公訴意旨所認被告
    己○○自98年2 月間某日起至被告己○○知悉其所包裝者係
    一粒眠藥錠之時止，被告癸○○自98年4 月16日起至同年月
    22日止、自同年月26日起至被查獲時止，及被告壬○○、戊○○等2 人自98年4 月16日起至同年5 月2 日止之製造第三
    級毒品犯行，均無從使本院形成有罪之心證，此外，復查無
    其他積極證據證明被告己○○、癸○○、壬○○、戊○○等
    人確有公訴人所指該部分之犯行，惟公訴意旨認此部分與前
    揭論罪科刑之部分為接續犯之實質上一罪關係，爰均不另為
    無罪之諭知，附此敘明。
十四、被告壬○○經本院合法傳喚，無正當理由，未於本院審理期
    日到庭，爰不待其陳述逕為判決。
參、據上論斷，應依刑事訴訟法第369 條第1 項前段、第371 條
    、第364 條、第299 條第1 項前段、第300 條，修正前毒品
    危害防制條例第4 條第3 項，修正後毒品危害防制條例第4
    條第3 項、第17條第2 項，毒品危害防制條例第19條第1 項
    ，藥事法第82條第1 項，刑法第2 條第1 項、第11條、第28
    條、第30條、第47條第1 項、第38條第1 項第1 款，判決如
    主文。
本案經檢察官陳大偉到庭執行職務。
中    華    民    國    99    年    7     月    6    日
                  刑事第九庭審判長法  官  陳貽男
                                  法  官  楊炳禎
                                  法  官  周盈文
以上正本證明與原本無異。
如不服本判決，應於收受送達後10日內向本院提出上訴書狀，其
未敘述上訴之理由者並得於提起上訴後10日內向本院補提理由書
（均須按他造當事人之人數附繕本）「切勿逕送上級法院」。
                                  書記官  張郁琳
中    華    民    國    99    年    7     月    6    日
附錄本案論罪科刑法條全文：
修正後毒品危害防制條例第4 條第3 項
製造、運輸、販賣第三級毒品者，處5 年以上有期徒刑，得併科
新臺幣7 百萬元以下罰金。
修正前毒品危害防制條例第4 條第3 項
製造、運輸、販賣第三級毒品者，處5 年以上有期徒刑，得併科
新臺幣5 百萬元以下罰金。
藥事法第82條第1 項
製造或輸入偽藥或禁藥者，處10年以下有期徒刑，得併科新臺幣
1 千萬元以下罰金。
附表一：（於被告辛○○位於新竹市○○路245 號新東製藥公司
        扣得）
┌──┬────────┬────┬───────┬───────────┐
│編號│    物品名稱    │  數量  │所有人或持有人│         備註         │
├──┼────────┼────┼───────┼───────────┤
│ 1  │黑色NOKIA 牌行動│  1 具  │辛○○        │                      │
│    │電話（序號351947│        │              │                      │
│    │000000000 ，含大│        │              │                      │
│    │陸SIM 卡1 枚）  │        │              │                      │
├──┼────────┼────┼───────┼───────────┤
│ 2  │NOKIA 牌N73 行動│  1 具  │辛○○        │地檢署扣押物品目錄表顏│
│    │電話（序號353548│        │              │色記載為銀色，經原審實│
│    │000000000 ，含和│        │              │際勘驗之結果應為白色。│
│    │信電訊門號093855│        │              │                      │
│    │5371號SIM 卡1 枚│        │              │                      │
│    │）              │        │              │                      │
├──┼────────┼────┼───────┼───────────┤
│ 3  │青色NOKIA 牌行動│  1 具  │辛○○        │                      │
│    │電話（序號351486│        │              │                      │
│    │000000000 ，無SI│        │              │                      │
│    │M 卡）          │        │              │                      │
├──┼────────┼────┼───────┼───────────┤
│ 4  │黑色GPLUS 牌行動│  1 具  │子○○        │                      │
│    │電話（序號358466│        │              │                      │
│    │000000000 ，含門│        │              │                      │
│    │號0000000000號SI│        │              │                      │
│    │M 卡1 枚）      │        │              │                      │
├──┼────────┼────┼───────┼───────────┤
│ 5  │SIM 卡          │  2 枚  │子○○        │地檢署扣押目錄表固記載│
│    │                │        │              │0000000000，惟原審勘驗│
│    │                │        │              │時無從確認            │
├──┼────────┼────┼───────┼───────────┤
│ 6  │NOKIA 牌行動電話│  2 具  │壬○○        │地檢署扣押物品目錄表固│
│    │（白色者序號為35│        │              │記載0000000000，惟無從│
│    │0000000000000 ，│        │              │確認係何具行動電話所使│
│    │黑色者序號為3537│        │              │用，另扣押物品清單物品│
│    │00000000000 ，含│        │              │名稱固記載為KIKIA 牌行│
│    │SIM 卡2 枚）    │        │              │動電話2 具，經原審實際│
│    │                │        │              │勘驗後應為NOKIA 牌行動│
│    │                │        │              │電話2 具              │
├──┼────────┼────┼───────┼───────────┤
│ 7  │橘色圓形不詳藥丸│2包（81+│壬○○        │鑑定編號D-7           │
│    │                │70＝151 │              │鑑定結果：            │
│    │                │顆）    │              │檢出「Diclofenac」成分│
│    │                │        │              │、未檢出二級毒品「甲基│
│    │                │        │              │安非他命」、三級毒品「│
│    │                │        │              │硝甲西泮」、三級毒品「│
│    │                │        │              │愷他命」、四級毒品：毒│
│    │                │        │              │品先驅原料「麻黃鹼」等│
│    │                │        │              │常見毒品成分。        │
├──┼────────┼────┼───────┼───────────┤
│ 8  │橘色圓形不詳藥丸│5包（500│辛○○        │鑑定編號D-8-1、D-8-2  │
│    │                │+500+100│              │鑑定結果：            │
│    │                │+300+16 │              │D-8-1檢出三級毒品「硝 │
│    │                │＝1416顆│              │甲西泮」成分          │
│    │                │）      │              │D-8-2檢出「Diclofenac │
│    │                │        │              │」成分，未檢出其他常見│
│    │                │        │              │毒品成分              │
├──┼────────┼────┼───────┼───────────┤
│ 9  │不明藥丸        │  6包   │辛○○        │鑑定編號D-9-1至D-9-4  │
│    │                │        │              │鑑定結果：            │
│    │                │        │              │D-9-1檢出三級毒品「硝 │
│    │                │        │              │甲西泮」成分          │
│    │                │        │              │D-9-2                 │
│    │                │        │              │未檢出常見毒品成分    │
│    │                │        │              │D-9-3總淨重5.16公克， │
│    │                │        │              │取0.57公克鑑定，餘4.59│
│    │                │        │              │公克，檢出三級毒品「硝│
│    │                │        │              │甲西泮」成分，純度約2%│
│    │                │        │              │D-9-4                 │
│    │                │        │              │未檢出常見毒品成分    │
├──┼────────┼────┼───────┼───────────┤
│ 10 │注射針筒        │  2支   │辛○○        │在CW-1565號自小客車上 │
│    │                │        │              │扣得                  │
├──┼────────┼────┼───────┼───────────┤
│ 11 │淺橘色藥丸      │ 109顆  │辛○○        │鑑定編號D-11-1、D-11-2│
│    │                │        │              │鑑定結果              │
│    │                │        │              │檢出三級毒品「硝甲西泮│
│    │                │        │              │」成分                │
├──┼────────┼────┼───────┼───────────┤
│ 12 │白色粉末、不明藥│白色粉末│辛○○        │鑑定編號D-12-1至      │
│    │丸              │1包+不明│              │D-12-24               │
│    │                │藥丸33包│              │鑑定結果              │
│    │                │＝34包  │              │D-12-1檢出「Diclofenac│
│    │                │        │              │」成分，未檢出其他常見│
│    │                │        │              │毒品成分              │
│    │                │        │              │D-12-2                │
│    │                │        │              │未檢出常見毒品成分    │
│    │                │        │              │D-12-3                │
│    │                │        │              │未檢出常見毒品成分    │
│    │                │        │              │D-12-4總淨重2.07公克，│
│    │                │        │              │取0.44公克鑑定，餘1.63│
│    │                │        │              │公克，檢出四級毒品「氟│
│    │                │        │              │安定」成分            │
│    │                │        │              │D-12-5                │
│    │                │        │              │未檢出常見毒品成分    │
│    │                │        │              │D-12-6                │
│    │                │        │              │未檢出常見毒品成分    │
│    │                │        │              │D-12-7                │
│    │                │        │              │檢出「Chlorpheniramine│
│    │                │        │              │ 」及「Lidocaine」成分│
│    │                │        │              │，未檢出其他常見毒品成│
│    │                │        │              │分                    │
│    │                │        │              │D-12-8                │
│    │                │        │              │未檢出常見毒品成分    │
│    │                │        │              │D-12-9總淨重4.18公克，│
│    │                │        │              │取0.35公克鑑定，餘3.83│
│    │                │        │              │公克檢出四級毒品「佐沛│
│    │                │        │              │眠」成分              │
│    │                │        │              │D-12-10總淨重4.92公克 │
│    │                │        │              │，取0.44公克鑑定，餘4.│
│    │                │        │              │48公克檢出四級毒品：毒│
│    │                │        │              │品先驅原料「假麻黃鹼」│
│    │                │        │              │成分                  │
│    │                │        │              │D-12-11               │
│    │                │        │              │未檢出常見毒品成分    │
│    │                │        │              │D-12-12               │
│    │                │        │              │未檢出常見毒品成分    │
│    │                │        │              │D-12-13               │
│    │                │        │              │檢出「Benzbromarone」 │
│    │                │        │              │成分，未檢出其他常見毒│
│    │                │        │              │品成分                │
│    │                │        │              │D-12-14               │
│    │                │        │              │未檢出常見毒品成分    │
│    │                │        │              │D-12-15               │
│    │                │        │              │未檢出常見毒品成分    │
│    │                │        │              │D-12-16               │
│    │                │        │              │檢出「Flurbriprofen」 │
│    │                │        │              │成分，未檢出其他常見毒│
│    │                │        │              │品成分                │
│    │                │        │              │D-12-17               │
│    │                │        │              │未檢出常見毒品成分    │
│    │                │        │              │D-12-18               │
│    │                │        │              │檢出「Acetaminophen」 │
│    │                │        │              │成分，未檢出其他常見毒│
│    │                │        │              │品成分                │
│    │                │        │              │D-12-19               │
│    │                │        │              │未檢出常見毒品成分    │
│    │                │        │              │D-12-20               │
│    │                │        │              │未檢出常見毒品成分    │
│    │                │        │              │D-12-21               │
│    │                │        │              │未檢出常見毒品成分    │
│    │                │        │              │D-12-22               │
│    │                │        │              │檢出「4-Chlorphenirami│
│    │                │        │              │ne」及「Caffeine咖啡因│
│    │                │        │              │」成分，未檢出其他常見│
│    │                │        │              │毒品成分              │
│    │                │        │              │D-12-23檢出三級毒品「 │
│    │                │        │              │硝甲西泮」成分        │
│    │                │        │              │D-12-24總淨重0.45公克 │
│    │                │        │              │，取0.30公克鑑定，餘  │
│    │                │        │              │0.15公克檢出三級毒品「│
│    │                │        │              │硝甲西泮」成分，純度約│
│    │                │        │              │3%                    │
├──┼────────┼────┼───────┼───────────┤
│ 13 │NOKIA 牌行動電話│  2 具  │辛○○        │地檢署扣押物品目錄表固│
│    │（藍色者序號為35│        │              │記載黑色，經原審勘驗結│
│    │0000000000000 ，│        │              │果1 具為藍色（序號3519│
│    │含SIM 卡1 枚；銀│        │              │00000000000 ，含SIM 卡│
│    │色者含門號098652│        │              │1 枚），1 具為銀色滑蓋│
│    │5242號SIM 卡1 枚│        │              │機，被告辛○○於原審審│
│    │）              │        │              │理時供稱該具行動電話內│
│    │                │        │              │含其與本案其他被告聯絡│
│    │                │        │              │使用之門號0000000000號│
│    │                │        │              │SIM 卡1 枚            │
├──┼────────┼────┼───────┼───────────┤
│ 14 │95年原料進貨紀錄│  1 冊  │辛○○        │                      │
│    │表              │        │              │                      │
├──┼────────┼────┼───────┼───────────┤
│ 15 │96年進貨紀錄表  │  1 冊  │辛○○        │                      │
├──┼────────┼────┼───────┼───────────┤
│ 16 │97-98年進貨紀錄 │  1 冊  │辛○○        │                      │
│    │表              │        │              │                      │
├──┼────────┼────┼───────┼───────────┤
│ 17 │黃色粉末        │1包（毛 │楊文俊        │鑑定編號D-17          │
│    │                │重0.92公│              │鑑定結果              │
│    │                │斤）    │              │檢出三級毒品「硝甲西泮│
│    │                │        │              │」成分                │
├──┼────────┼────┼───────┼───────────┤
│ 18 │橘黃色粉末      │1包（毛 │楊文俊        │鑑定編號D-18          │
│    │                │重0.4公 │              │鑑定結果              │
│    │                │斤）    │              │檢出三級毒品「硝甲西泮│
│    │                │        │              │」成分                │
├──┼────────┼────┼───────┼───────────┤
│ 19 │橘色粉末        │1袋（毛 │楊文俊        │鑑定編號D-19          │
│    │                │重43.68 │              │鑑定結果              │
│    │                │公斤）  │              │檢出三級毒品「硝甲西泮│
│    │                │        │              │」成分                │
├──┼────────┼────┼───────┼───────────┤
│ 20 │橘色粉末        │1袋（毛 │楊文俊        │鑑定編號D-20          │
│    │                │重57.60 │              │鑑定結果              │
│    │                │公斤）  │              │檢出三級毒品「硝甲西泮│
│    │                │        │              │」成分                │
├──┼────────┼────┼───────┼───────────┤
│ 21 │橘色圓形藥丸    │1包（毛 │楊文俊        │鑑定編號D-21          │
│    │                │重0.34公│              │鑑定結果              │
│    │                │斤）    │              │檢出三級毒品「硝甲西泮│
│    │                │        │              │」成分                │
├──┼────────┼────┼───────┼───────────┤
│ 22 │乳糖            │  2 包  │楊文俊        │鑑定編號D-22          │
│    │                │        │              │鑑定結果              │
│    │                │        │              │未檢出常見毒品成分    │
├──┼────────┼────┼───────┼───────────┤
│ 23 │澱粉            │  2 包  │楊文俊        │鑑定編號D-23          │
│    │                │        │              │鑑定結果              │
│    │                │        │              │未檢出常見毒品成分    │
├──┼────────┼────┼───────┼───────────┤
│ 24 │HPCL黏合劑      │  1 包  │楊文俊        │鑑定編號D-24          │
│    │                │        │              │鑑定結果              │
│    │                │        │              │未檢出常見毒品成分    │
├──┼────────┼────┼───────┼───────────┤
│ 25 │NE551黏合劑     │  1 包  │楊文俊        │鑑定編號D-25          │
│    │                │        │              │鑑定結果              │
│    │                │        │              │未檢出常見毒品成分    │
├──┼────────┼────┼───────┼───────────┤
│ 26 │CMC黏合劑       │  1 包  │楊文俊        │鑑定編號D-26          │
│    │（甲基纖維素鈉）│        │              │鑑定結果              │
│    │                │        │              │未檢出常見毒品成分    │
├──┼────────┼────┼───────┼───────────┤
│ 27 │AK糖            │  1 包  │楊文俊        │鑑定編號D-27          │
│    │                │        │              │鑑定結果              │
│    │                │        │              │未檢出常見毒品成分    │
├──┼────────┼────┼───────┼───────────┤
│ 28 │薄荷            │  1 包  │楊文俊        │鑑定編號D-28          │
│    │                │        │              │鑑定結果              │
│    │                │        │              │未檢出常見毒品成分    │
├──┼────────┼────┼───────┼───────────┤
│ 29 │香草粉          │  1 包  │楊文俊        │鑑定編號D-29          │
│    │                │        │              │鑑定結果              │
│    │                │        │              │未檢出常見毒品成分    │
├──┼────────┼────┼───────┼───────────┤
│ 30 │硬脂酸        │  2 包  │楊文俊        │鑑定編號D-30          │
│    │                │        │              │鑑定結果              │
│    │                │        │              │未檢出常見毒品成分    │
├──┼────────┼────┼───────┼───────────┤
│ 31 │黃色5號色素     │  1 包  │楊文俊        │鑑定編號D-31          │
│    │                │        │              │鑑定結果              │
│    │                │        │              │未檢出常見毒品成分    │
│    │                │        │              │扣押物品清單數量固記載│
│    │                │        │              │為1包，經實際清點之結 │
│    │                │        │              │果為紅色粉末，數量為2 │
│    │                │        │              │包                    │
├──┼────────┼────┼───────┼───────────┤
│ 32 │金融機構存摺    │  27本  │辛○○        │                      │
├──┼────────┼────┼───────┼───────────┤
│ 33 │配方單          │  1 份  │辛○○        │                      │
├──┼────────┼────┼───────┼───────────┤
│ 34 │NOKIA 牌行動電話│  1 具  │楊文俊        │                      │
│    │（序號0000000000│        │              │                      │
│    │62964 ，含門號09│        │              │                      │
│    │00000000號SIM 卡│        │              │                      │
│    │1 枚）          │        │              │                      │
├──┼────────┼────┼───────┼───────────┤
│ 35 │篩子            │  1 個  │楊文俊        │                      │
├──┼────────┼────┼───────┼───────────┤
│ 36 │打錠機          │  1 台  │辛○○        │放置在北區大型贓物庫  │
└──┴────────┴────┴───────┴───────────┘
附表二：（於被告乙○○位於臺北市○○○路○ 段83號6 樓之32
        居所扣得）
┌──┬────────┬────┬───────┬───────────┐
│編號│    物品名稱    │  數量  │所有人或持有人│       備註           │
├──┼────────┼────┼───────┼───────────┤
│ 1  │毒品原料（黃色粉│  3 包  │乙○○        │鑑定編號F-1           │
│    │末）            │        │              │鑑定結果              │
│    │                │        │              │檢出三級毒品「硝甲西泮│
│    │                │        │              │」成分，純度約97%     │
├──┼────────┼────┼───────┼───────────┤
│ 2  │毒品原料（白色粉│  4 包  │乙○○        │鑑定編號F-2           │
│    │末）            │        │              │鑑定結果              │
│    │                │        │              │檢出三級毒品「硝甲西泮│
│    │                │        │              │」成分，純度約90%     │
├──┼────────┼────┼───────┼───────────┤
│ 3  │疑似毒品原料（藍│  1 包  │乙○○        │鑑定編號F-3           │
│    │色顆粒）        │        │              │鑑定結果              │
│    │                │        │              │未檢出常見毒品成分    │
├──┼────────┼────┼───────┼───────────┤
│ 4  │筆記本          │  1 本  │乙○○        │                      │
├──┼────────┼────┼───────┼───────────┤
│ 5  │NOKIA 牌行動電話│  1 具  │乙○○        │                      │
│    │（序號0000000000│        │              │                      │
│    │2290，不含其中被│        │              │                      │
│    │告乙○○之妻謝鳳│        │              │                      │
│    │英所有之門號0926│        │              │                      │
│    │735995號SIM 卡1 │        │              │                      │
│    │枚）            │        │              │                      │
├──┼────────┼────┼───────┼───────────┤
│ 6  │開山刀          │  1 把  │乙○○        │                      │
├──┼────────┼────┼───────┼───────────┤
│ 7  │西瓜刀          │  1 把  │乙○○        │                      │
├──┼────────┼────┼───────┼───────────┤
│ 8  │新臺幣千元鈔    │  10張  │乙○○        │已入國庫（贓證物款收據│
│    │                │        │              │附於98年度偵字第3702號│
│    │                │        │              │卷一第455 頁反面）    │
├──┼────────┼────┼───────┼───────────┤
│ 9  │臺灣企銀存摺    │  1 本  │乙○○        │                      │
├──┼────────┼────┼───────┼───────────┤
│ 10 │第一銀行存摺    │  1 本  │乙○○        │                      │
├──┼────────┼────┼───────┼───────────┤
│ 11 │中國信託存摺    │  2 本  │乙○○        │                      │
├──┼────────┼────┼───────┼───────────┤
│ 12 │中華商業銀行存摺│  1 本  │乙○○        │                      │
├──┼────────┼────┼───────┼───────────┤
│ 13 │臺北國際商銀存摺│  1 本  │乙○○        │                      │
├──┼────────┼────┼───────┼───────────┤
│ 14 │淡黃色粉末      │1 包（袋│乙○○        │鑑定編號2             │
│    │                │重0.73公│              │鑑定結果：            │
│    │                │克，驗餘│              │驗前毛重1.88公克（袋重│
│    │                │淨重1.02│              │0.73公克），取0.13公克│
│    │                │公克）  │              │鑑定，餘1.02公克，檢出│
│    │                │        │              │三級毒品「硝甲西泮」成│
│    │                │        │              │分                    │
└──┴────────┴────┴───────┴───────────┘
附表三：（於被告丁○○位於臺北市○○○路○ 段255 巷9 樓之
        7 居所扣得）
┌──┬────────┬────┬───────┬───────────┐
│編號│    物品名稱    │  數量  │所有人或持有人│       備註           │
├──┼────────┼────┼───────┼───────────┤
│ 1  │黑色三星牌行動電│  1 具  │丁○○        │                      │
│    │話（序號00000000│        │              │                      │
│    │0000000 ，含門號│        │              │                      │
│    │0000000000號SIM │        │              │                      │
│    │卡1 枚）        │        │              │                      │
├──┼────────┼────┼───────┼───────────┤
│ 2  │黑灰色三星牌行動│  1 具  │丁○○        │                      │
│    │電話（序號351904│        │              │                      │
│    │000000000 ，不含│        │              │                      │
│    │其中被告丁○○之│        │              │                      │
│    │不詳姓名年籍友人│        │              │                      │
│    │所有之門號092708│        │              │                      │
│    │5854號SIM 卡1 枚│        │              │                      │
│    │）              │        │              │                      │
├──┼────────┼────┼───────┼───────────┤
│ 3  │疑似一粒眠原料  │11包（白│丁○○        │鑑定編號E-3-1、E-3-2  │
│    │                │色9大包 │              │鑑定結果              │
│    │                │、1小包 │              │E-3-1驗前毛重43685.00 │
│    │                │；紫色1 │              │公克（袋重3630.00公克 │
│    │                │小包）  │              │），取0.74公克鑑定，餘│
│    │                │        │              │40054.26公克檢出三級毒│
│    │                │        │              │品「硝甲西泮」成分，純│
│    │                │        │              │度約97%               │
│    │                │        │              │E-3-2未檢出常見毒品成 │
│    │                │        │              │分                    │
├──┼────────┼────┼───────┼───────────┤
│ 4  │粉紅色疑似一粒眠│  10顆  │丁○○        │鑑定編號E-4           │
│    │成品            │        │              │鑑定結果              │
│    │                │        │              │檢出三級毒品「硝甲西泮│
│    │                │        │              │」成分，純度約4%      │
├──┼────────┼────┼───────┼───────────┤
│ 5  │粉紅色三星牌行動│  1 具  │丁○○        │                      │
│    │電話（序號353001│        │              │                      │
│    │000000000 ，含遠│        │              │                      │
│    │傳電信SIM 卡1 枚│        │              │                      │
│    │）              │        │              │                      │
│    │                │        │              │                      │
├──┼────────┼────┼───────┼───────────┤
│ 6  │黑色NOKIA 牌行動│  1 具  │丁○○        │                      │
│    │電話（序號351947│        │              │                      │
│    │000000000 ，含SI│        │              │                      │
│    │M 卡1 枚）      │        │              │                      │
│    │                │        │              │                      │
│    │                │        │              │                      │
├──┼────────┼────┼───────┼───────────┤
│ 7  │白色粉末        │1 包（袋│丁○○        │鑑定編號1             │
│    │                │重0.73公│              │鑑定結果              │
│    │                │克，驗餘│              │驗前毛重1.83公克（袋重│
│    │                │淨重1 公│              │0.73公克），取0.1 公克│
│    │                │克）    │              │鑑定，餘1 公克，檢出三│
│    │                │        │              │級毒品「硝甲西泮」成分│
└──┴────────┴────┴───────┴───────────┘
附表四：（於被告丙○○位於新竹縣新豐鄉瑞興村崁頭108 號住
        處扣得）
┌──┬────────┬────┬───────┬───────────┐
│編號│    物品名稱    │  數量  │所有人或持有人│         備註         │
├──┼────────┼────┼───────┼───────────┤
│ 1  │NOKIA 牌行動電話│  1 具  │辛○○所有交予│                      │
│    │（序號0000000000│        │丙○○持用    │                      │
│    │37871 ，含門號09│        │              │                      │
│    │00000000號SIM 卡│        │              │                      │
│    │1 枚）          │        │              │                      │
├──┼────────┼────┼───────┼───────────┤
│ 2  │BENK牌行動電話（│  1 具  │丙○○        │                      │
│    │序號000000000000│        │              │                      │
│    │298 ，含門號0987│        │              │                      │
│    │062140號SIM 卡1 │        │              │                      │
│    │枚）            │        │              │                      │
├──┼────────┼────┼───────┼───────────┤
│ 3  │名片            │  2 張  │丙○○        │本院扣押物品清單數量記│
│    │                │        │              │載為1 張，惟經原審實際│
│    │                │        │              │勘驗數量為2 張        │
└──┴────────┴────┴───────┴───────────┘
附表五：（於新竹市○○路193 號工廠扣得）
┌──┬─────────┬────┬───────┬──────────┐
│編號│     物品名稱     │  數量  │所有人或持有人│        備註        │
├──┼─────────┼────┼───────┼──────────┤
│ 1  │一粒眠已包裝之成品│  12箱  │丙○○        │鑑定編號C-1至C-12   │
│    │                  │        │              │鑑定結果            │
│    │                  │        │              │檢出三級毒品「硝甲西│
│    │                  │        │              │泮」成分，純度約4%  │
├──┼─────────┼────┼───────┼──────────┤
│ 2  │一粒眠未包裝之散裝│1袋（13,│丙○○        │鑑定編號C-13        │
│    │錠                │375公克 │              │鑑定結果            │
│    │                  │）      │              │檢出三級毒品「硝甲西│
│    │                  │        │              │泮」成分，純度約4%  │
│    │                  │        │              │                    │
├──┼─────────┼────┼───────┼──────────┤
│ 3  │包裝紙（紅色）    │  62捲  │辛○○        │本院扣押物品清單記載│
│    │                  │        │              │數量為61捲，惟經原審│
│    │                  │        │              │實際勘驗數量為62捲  │
│    │                  │        │              │                    │
├──┼─────────┼────┼───────┼──────────┤
│ 4  │包裝紙（銀色）    │  74捲  │辛○○        │本院扣押物品清單記載│
│    │                  │        │              │數量為75捲，惟經原審│
│    │                  │        │              │實際勘驗數量為74捲  │
│    │                  │        │              │                    │
├──┼─────────┼────┼───────┼──────────┤
│ 5  │一粒眠已包裝之成品│  4 箱  │丙○○        │鑑定編號C-16至C-19  │
│    │                  │        │              │鑑定結果            │
│    │                  │        │              │檢出三級毒品「硝甲西│
│    │                  │        │              │泮」成分，純度約4%  │
├──┼─────────┼────┼───────┼──────────┤
│ 6  │一粒眠未包裝之散裝│1袋（7, │丙○○        │鑑定編號C-20        │
│    │錠                │850公克 │              │鑑定結果            │
│    │                  │）      │              │檢出三級毒品「硝甲西│
│    │                  │        │              │泮」成分，純度約4%  │
│    │                  │        │              │                    │
├──┼─────────┼────┼───────┼──────────┤
│ 7  │電腦噴印主機      │  1 台  │辛○○        │放置在北區大型贓物庫│
│    │                  │        │              │                    │
│    │                  │        │              │                    │
│    │                  │        │              │                    │
├──┼─────────┼────┼───────┼──────────┤
│ 8  │電腦噴印輸送帶    │  1 台  │辛○○        │放置在北區大型贓物庫│
│    │                  │        │              │                    │
│    │                  │        │              │                    │
│    │                  │        │              │                    │
├──┼─────────┼────┼───────┼──────────┤
│ 9  │包裝機            │  1 台  │辛○○        │放置在北區大型贓物庫│
│    │                  │        │              │                    │
│    │                  │        │              │                    │
│    │                  │        │              │                    │
├──┼─────────┼────┼───────┼──────────┤
│ 10 │包裝機內之一粒眠  │1袋（315│丙○○        │鑑定編號C-24        │
│    │                  │公克）  │              │鑑定結果            │
│    │                  │        │              │檢出三級毒品「硝甲西│
│    │                  │        │              │泮」成分，純度約4%  │
├──┼─────────┼────┼───────┼──────────┤
│ 11 │電腦噴印說明書1本 │        │辛○○        │                    │
│    │、操作功能表1本、 │        │              │                    │
│    │墨水用具1箱       │        │              │                    │
│    │                  │        │              │                    │
│    │                  │        │              │                    │
│    │                  │        │              │                    │
│    │                  │        │              │                    │
├──┼─────────┼────┼───────┼──────────┤
│ 12 │包裝機內之一粒眠  │1袋（4, │丙○○        │鑑定編號C-26        │
│    │                  │143公克 │              │鑑定結果            │
│    │                  │）      │              │檢出三級毒品「硝甲西│
│    │                  │        │              │泮」成分，純度約4%  │
├──┼─────────┼────┼───────┼──────────┤
│ 13 │包裝機內之一粒眠  │1袋（186│丙○○        │鑑定編號C-27        │
│    │                  │公克）  │              │鑑定結果            │
│    │                  │        │              │檢出三級毒品「硝甲西│
│    │                  │        │              │泮」成分，純度約4%  │
├──┼─────────┼────┼───────┼──────────┤
│ 14 │手抄包裝噴印內容  │  1 紙  │辛○○        │警局編號C-28        │
│    │                  │        │              │附於偵字第3702號卷一│
│    │                  │        │              │第58頁              │
├──┼─────────┼────┼───────┼──────────┤
│ 15 │LG牌行動電話（序號│  1 具  │戊○○        │黑色摺疊機，掛有吊飾│
│    │為000000000000000 │        │              │，與本案無涉        │
│    │，含和信電訊門號09│        │              │                    │
│    │00000000號SIM 卡1 │        │              │                    │
│    │枚）              │        │              │                    │
│    ├─────────┼────┼───────┼──────────┤
│    │LG牌行動電話（序號│  1 具  │己○○        │黑色滑蓋機，供被告楊│
│    │為000000000000000 │        │              │春淦與被告辛○○聯繫│
│    │，不含其中被告鄭宏│        │              │毒品包裝事宜，而幫助│
│    │鏞所有交予被告楊春│        │              │被告辛○○等人製造第│
│    │淦使用之和信電訊門│        │              │三級毒品所用        │
│    │號0000000000號SIM │        │              │                    │
│    │卡1 枚）          │        │              │                    │
│    ├─────────┼────┼───────┼──────────┤
│    │和信電訊門號093850│  1 枚  │辛○○        │供被告辛○○與被告楊│
│    │3312號SIM 卡      │        │              │春淦聯繫毒品包裝事宜│
│    │                  │        │              │所用                │
├──┼─────────┼────┼───────┼──────────┤
│16  │一粒眠            │2 小袋  │丙○○        │鑑定編號31、32      │
│    │                  │        │              │鑑定結果            │
│    │                  │        │              │編號31              │
│    │                  │        │              │送驗數量2.7341公克（│
│    │                  │        │              │毛重，10顆），驗餘數│
│    │                  │        │              │量2.4547公克（毛重，│
│    │                  │        │              │9顆），檢出硝甲西泮 │
│    │                  │        │              │編號32              │
│    │                  │        │              │送驗數量2.6952公克（│
│    │                  │        │              │毛重，10顆），驗餘數│
│    │                  │        │              │量2.4045公克（毛重，│
│    │                  │        │              │9顆），檢出硝甲西泮 │
└──┴─────────┴────┴───────┴──────────┘
附表六：（於被告庚○○位於桃園縣楊梅鎮○○路○ 段195 巷69
        弄57號住處扣得）
┌──┬────────┬────┬───────┬───────────┐
│編號│    物品名稱    │  數量  │所有人或持有人│       備註           │
├──┼────────┼────┼───────┼───────────┤
│ 1  │一粒眠          │300顆（ │庚○○        │鑑定編號A-1           │
│    │                │20顆裝15│              │鑑定結果              │
│    │                │包）    │              │檢出三級毒品「硝甲西泮│
│    │                │        │              │」成分，純度約4%      │
├──┼────────┼────┼───────┼───────────┤
│ 2  │一粒眠          │100顆（ │庚○○        │鑑定編號A-1           │
│    │                │10顆裝10│              │鑑定結果              │
│    │                │包）    │              │檢出三級毒品「硝甲西泮│
│    │                │        │              │」成分，純度約4%      │
├──┼────────┼────┼───────┼───────────┤
│ 3  │一粒眠          │1包（14 │庚○○        │鑑定編號A-1           │
│    │                │顆）    │              │鑑定結果              │
│    │                │        │              │檢出三級毒品「硝甲西泮│
│    │                │        │              │」成分，純度約4%      │
├──┼────────┼────┼───────┼───────────┤
│ 4  │愷他命          │1 包（袋│庚○○        │鑑定編號A-4           │
│    │                │重0.19公│              │鑑定結果              │
│    │                │克，驗餘│              │驗前總毛重0.42公克（袋│
│    │                │淨重0.17│              │重0.19公克），取0.06公│
│    │                │公克）  │              │克鑑定，餘0.17公克，檢│
│    │                │        │              │出三級毒品「愷他命」成│
│    │                │        │              │分                    │
│    │                │        │              │本院扣押物品清單固記載│
│    │                │        │              │白色晶體1件（0.17公克 │
│    │                │        │              │），所有人為辛○○，惟│
│    │                │        │              │比對檢方扣押物品目錄表│
│    │                │        │              │及扣押物品清單備考欄均│
│    │                │        │              │註明A-4 ，應可確認該扣│
│    │                │        │              │案物為被告庚○○持有之│
│    │                │        │              │愷他命                │
└──┴────────┴────┴───────┴───────────┘
附表七：（係當初送內政部警政署刑事警察局鑑定所採集之樣本
        ，鑑定完畢後復行檢還）
┌──┬────────┬────┬───────┬───────────┐
│編號│    物品名稱    │  數量  │所有人或持有人│       備註           │
├──┼────────┼────┼───────┼───────────┤
│ 1  │不明藥錠（1）   │1包（毛 │辛○○        │                      │
│    │                │重80公克│              │                      │
│    │                │）      │              │                      │
├──┼────────┼────┼───────┼───────────┤
│ 2  │不明藥錠（2）   │1包（含 │辛○○        │                      │
│    │                │紙盒1個 │              │                      │
│    │                │、毛重80│              │                      │
│    │                │公克）  │              │                      │
├──┼────────┼────┼───────┼───────────┤
│ 3  │不明藥錠（3）   │1包（毛 │辛○○        │                      │
│    │                │重200公 │              │                      │
│    │                │克）    │              │                      │
├──┼────────┼────┼───────┼───────────┤
│ 4  │不明藥錠（4）   │1包（毛 │辛○○        │                      │
│    │                │重33.34 │              │                      │
│    │                │公克）  │              │                      │
├──┼────────┼────┼───────┼───────────┤
│ 5  │不明藥錠（5）   │1包（毛 │辛○○        │                      │
│    │                │重7.62公│              │                      │
│    │                │克）    │              │                      │
├──┼────────┼────┼───────┼───────────┤
│    │                │        │              │不明藥錠5包，內含2種型│
│    │                │        │              │態，分予編號A、B      │
│    │                │        │              │編號A                 │
│    │                │        │              │總淨重305.20公克，共取│
│    │                │        │              │0.68公克鑑定，總餘304.│
│    │                │        │              │52公克，檢出三級毒品「│
│    │                │        │              │硝甲西泮」，純度4%    │
│    │                │        │              │編號B                 │
│    │                │        │              │總淨重39.07公克，共取 │
│    │                │        │              │0.57公克鑑定，總餘38.5│
│    │                │        │              │0公克，檢出「Diclofena│
│    │                │        │              │c」成份（解熱鎮痛劑） │
│    │                │        │              │，未檢出其他毒品成分  │
└──┴────────┴────┴───────┴───────────┘
附表八：（於查獲翌日〈即98年5 月8 日〉行政院衛生署人員至
        新東製藥公司稽查並會同新竹市刑警大隊暨鑑識課人員
        在新竹市○○路245 號新東製藥公司扣得）
┌──┬────────┬────┬───────┬───────────┐
│編號│    物品名稱    │  數量  │所有人或持有人│       備註           │
├──┼────────┼────┼───────┼───────────┤
│ 1  │白色粉末        │1 包（驗│辛○○        │鑑定編號G1            │
│    │                │餘淨重1.│              │鑑定結果              │
│    │                │61公克）│              │未檢出常見毒品成分    │
├──┼────────┼────┼───────┼───────────┤
│ 2  │黃色膠囊        │2 顆（驗│辛○○        │鑑定編號G2            │
│    │                │餘淨重1.│              │鑑定結果              │
│    │                │03公克）│              │未檢出常見毒品成分    │
├──┼────────┼────┼───────┼───────────┤
│ 3  │不明晶體        │1 包（驗│辛○○        │鑑定編號G3            │
│    │                │餘淨重1.│              │鑑定結果              │
│    │                │06公克）│              │未檢出常見毒品成分    │
├──┼────────┼────┼───────┼───────────┤
│ 4  │黃色粉末        │1 包（驗│辛○○        │鑑定編號G4            │
│    │                │餘淨重2.│              │鑑定結果：            │
│    │                │75公克）│              │未檢出常見毒品成分    │
├──┼────────┼────┼───────┼───────────┤
│ 5  │不明晶體        │1 包（驗│辛○○        │鑑定編號G5            │
│    │                │餘淨重3.│              │鑑定結果              │
│    │                │02公克）│              │檢出「Menthol」成分   │
├──┼────────┼────┼───────┼───────────┤
│ 6  │不明晶體        │1 包（驗│辛○○        │鑑定編號G6            │
│    │                │餘淨重2.│              │鑑定結果              │
│    │                │01公克）│              │未檢出常見毒品成分    │
└──┴────────┴────┴───────┴───────────┘
附表九：（係在新竹市○○路193 號工廠對被告辛○○等人採集
        DNA 送驗檢還之證物）
┌──┬────────┬────┬───────┬───────────┐
│編號│    物品名稱    │  數量  │所有人或持有人│       備註           │
├──┼────────┼────┼───────┼───────────┤
│ 1  │杯子            │  2個   │辛○○        │                      │
├──┼────────┼────┼───────┼───────────┤
│ 2  │寶特瓶          │  2個   │辛○○        │                      │
├──┼────────┼────┼───────┼───────────┤
│ 3  │塑膠水杯        │  1個   │辛○○        │鑑定編號42            │
├──┼────────┼────┼───────┼───────────┤
│ 4  │唾液棉棒        │  1包   │辛○○等      │編號33瓶口棉棒之DNA不 │
│    │                │        │              │排除混有被告己○○、章│
│    │                │        │              │惠群之DNA，編號43經鑑 │
│    │                │        │              │定後DNA與被告丙○○型 │
│    │                │        │              │別相同                │
├──┼────────┼────┼───────┼───────────┤
│ 5  │吸管            │  1支   │辛○○        │                      │
├──┼────────┼────┼───────┼───────────┤
│ 6  │玻璃杯          │  1個   │辛○○        │鑑定編號34-1          │
├──┼────────┼────┼───────┼───────────┤
│ 7  │計數器          │  1個   │辛○○        │                      │
├──┼────────┼────┼───────┼───────────┤
│ 8  │吸管            │  2支   │辛○○        │鑑定編號41-2-1、41-2-2│
│    │                │        │              │41-2-2經鑑定後DNA與被 │
│    │                │        │              │告己○○型別相同      │
├──┼────────┼────┼───────┼───────────┤
│ 9  │煙蒂            │  9個   │辛○○        │鑑定編號35-1至35-3、39│
│    │                │        │              │-1至39-4、41-1、35-1、│
│    │                │        │              │41-1經鑑定後DNA與被告 │
│    │                │        │              │己○○型別相同，編號35│
│    │                │        │              │-3經鑑定後DNA與被告章 │
│    │                │        │              │惠群型別相同          │
├──┼────────┼────┼───────┼───────────┤
│    │                │        │              │鑑定編號35-1煙蒂（採自│
│    │                │        │              │煙灰缸）、41-1煙蒂（採│
│    │                │        │              │自畚箕）、42-2-2吸管（│
│    │                │        │              │採自垃圾袋）DNA與被告 │
│    │                │        │              │己○○型別相同；鑑定編│
│    │                │        │              │號35-3煙蒂（採自煙灰缸│
│    │                │        │              │）DNA與被告戊○○型別 │
│    │                │        │              │相同；鑑定編號39-4煙蒂│
│    │                │        │              │（採自煙灰缸）DNA與被 │
│    │                │        │              │告壬○○型別相同；鑑定│
│    │                │        │              │編號43瓶口棉棒（採自房│
│    │                │        │              │間寶特瓶）DNA與被告李 │
│    │                │        │              │俊明型別相同；鑑定編號│
│    │                │        │              │33瓶口棉棒（採自工廠內│
│    │                │        │              │茶杯）不排除混有被告楊│
│    │                │        │              │春淦與戊○○DNA       │
└──┴────────┴────┴───────┴───────────┘
◎補充說明：
一、鑑定編號A-1 、C-1 至C-13、C-16至C-20、C-24、C-26、C-
    27、D-8-1 、D-9-1 、D-11-1、D-11-2、D-12-23 、D-21、
    E-4 總淨重173376.44 公克，取0.45公克鑑定，餘173375.9
    9 公克，隨機抽取編號D11-1 內3 顆磨混鑑定，檢出三級毒
    品「硝甲西泮」成分，純度約4%，依據抽測測純度值，推估
    編號A-1 、C -1至C-13、C-16至C-20、C-24、C-26、C-27、
    D-8-1 、D-9-1 、D-11-1、D-11-2、D-12-23 、D-21、E-4
    均含硝甲西泮之驗前總純質淨重約6935.05 公克。
二、鑑定編號D-17、F-2 驗前總毛重4977.20 公克（袋重45.70
    公克），取2.14公克鑑定，餘4929.36 公克，均檢出三級毒
    品「硝甲西泮」成分，抽取編號D-17測得純度約90% 。
三、鑑定編號D-18、F-1 驗前總毛重3488.60 公克（袋重40.22
    公克），取5.69公克鑑定，餘3442.69 公克，均檢出三級毒
    品「硝甲西泮」成分，抽取編號D-18測得純度約97% 。
四、鑑定編號D-19、D-20驗前總毛重101305.00 公克（袋重7260
    .00 公克），編號D-20：淨重53990.00公克，取8.00公克鑑
    定，餘53982.00公克，檢出三級毒品「硝甲西泮」成分，純
    度約3%，依據抽測純度值，推估編號D-19、D-20均含硝甲西
    泮之驗前總純質淨重約2821.35 公克。

司法院資訊處製作；財團法人民間司法改革基金會備份。
